Config:
  xerox:
    Gen: ../../../src/generator-gt-norm.xfst
    App: lookup

Tests:
  
  Verb - atoskêw - ok : # Ordinary AI verb - Wolvengrey p. 395; Fut+Def from Okimāsis p. 36 

  
     atoskêw+V+AI+Ind+1Sg:    nitatoskân # INDEPENDENT
     atoskêw+V+AI+Ind+2Sg:    kitatoskân
     atoskêw+V+AI+Ind+3Sg:    atoskêw
     atoskêw+V+AI+Ind+4Sg/Pl: atoskêyiwa
     atoskêw+V+AI+Ind+1Pl:    nitatoskânân
     atoskêw+V+AI+Ind+12Pl:   [kitatoskânaw, kitatoskânânaw]
     atoskêw+V+AI+Ind+2Pl:    kitatoskânâwâw
     atoskêw+V+AI+Ind+3Pl:    atoskêwak

     PV/e+atoskêw+V+AI+Cnj+1Sg:    ê-atoskêyân # CONJUNCT
     PV/e+atoskêw+V+AI+Cnj+2Sg:    ê-atoskêyan
     PV/e+atoskêw+V+AI+Cnj+3Sg:    ê-atoskêt
     PV/e+atoskêw+V+AI+Cnj+4Sg/Pl: ê-atoskêyit
     PV/e+atoskêw+V+AI+Cnj+1Pl:    ê-atoskêyâhk
     PV/e+atoskêw+V+AI+Cnj+12Pl:   ê-atoskêyahk
     PV/e+atoskêw+V+AI+Cnj+2Pl:    ê-atoskêyêk
     PV/e+atoskêw+V+AI+Cnj+3Pl:    ê-atoskêcik

     PV/ki+atoskêw+V+AI+Ind+1Sg:    nikî-atoskân # PRT-INDEPENDENT
     PV/ki+atoskêw+V+AI+Ind+2Sg:    kikî-atoskân
     PV/ki+atoskêw+V+AI+Ind+3Sg:    kî-atoskêw
     PV/ki+atoskêw+V+AI+Ind+4Sg/Pl: kî-atoskêyiwa
     PV/ki+atoskêw+V+AI+Ind+1Pl:    nikî-atoskânân
     PV/ki+atoskêw+V+AI+Ind+12Pl:   [kikî-atoskânaw, kikî-atoskânânaw]
     PV/ki+atoskêw+V+AI+Ind+2Pl:    kikî-atoskânâwâw
     PV/ki+atoskêw+V+AI+Ind+3Pl:    kî-atoskêwak

     PV/e+PV/ki+atoskêw+V+AI+Cnj+1Sg:    ê-kî-atoskêyân # PRT-CONJUNCT
     PV/e+PV/ki+atoskêw+V+AI+Cnj+2Sg:    ê-kî-atoskêyan
     PV/e+PV/ki+atoskêw+V+AI+Cnj+3Sg:    ê-kî-atoskêt
     PV/e+PV/ki+atoskêw+V+AI+Cnj+4Sg/Pl: ê-kî-atoskêyit
     PV/e+PV/ki+atoskêw+V+AI+Cnj+1Pl:    ê-kî-atoskêyâhk
     PV/e+PV/ki+atoskêw+V+AI+Cnj+12Pl:   ê-kî-atoskêyahk
     PV/e+PV/ki+atoskêw+V+AI+Cnj+2Pl:    ê-kî-atoskêyêk
     PV/e+PV/ki+atoskêw+V+AI+Cnj+3Pl:    ê-kî-atoskêcik


     PV/wi+atoskêw+V+AI+Ind+1Sg:    niwî-atoskân # FUT+INT-INDEPENDENT
     PV/wi+atoskêw+V+AI+Ind+2Sg:    kiwî-atoskân
     PV/wi+atoskêw+V+AI+Ind+3Sg:    wî-atoskêw
     PV/wi+atoskêw+V+AI+Ind+4Sg/Pl: wî-atoskêyiwa
     PV/wi+atoskêw+V+AI+Ind+1Pl:    niwî-atoskânân
     PV/wi+atoskêw+V+AI+Ind+12Pl:   [kiwî-atoskânaw, kiwî-atoskânânaw]
     PV/wi+atoskêw+V+AI+Ind+2Pl:    kiwî-atoskânâwâw
     PV/wi+atoskêw+V+AI+Ind+3Pl:    wî-atoskêwak

     PV/e+PV/wi+atoskêw+V+AI+Cnj+1Sg:    ê-wî-atoskêyân # FUT+INT-CONJUNCT
     PV/e+PV/wi+atoskêw+V+AI+Cnj+2Sg:    ê-wî-atoskêyan
     PV/e+PV/wi+atoskêw+V+AI+Cnj+3Sg:    ê-wî-atoskêt
     PV/e+PV/wi+atoskêw+V+AI+Cnj+4Sg/Pl: ê-wî-atoskêyit
     PV/e+PV/wi+atoskêw+V+AI+Cnj+1Pl:    ê-wî-atoskêyâhk
     PV/e+PV/wi+atoskêw+V+AI+Cnj+12Pl:   ê-wî-atoskêyahk
     PV/e+PV/wi+atoskêw+V+AI+Cnj+2Pl:    ê-wî-atoskêyêk
     PV/e+PV/wi+atoskêw+V+AI+Cnj+3Pl:    ê-wî-atoskêcik

     PV/ka+atoskêw+V+AI+Ind+1Sg:    nika-atoskân # FUT+DEF-INDEPENDENT
     PV/ka+atoskêw+V+AI+Ind+2Sg:    kika-atoskân
     PV/ka+atoskêw+V+AI+Ind+3Sg:    ka-atoskêw
     PV/ka+atoskêw+V+AI+Ind+4Sg/Pl: ka-atoskêyiwa
     PV/ka+atoskêw+V+AI+Ind+1Pl:    nika-atoskânân
     PV/ka+atoskêw+V+AI+Ind+12Pl:   [kika-atoskânaw, kika-atoskânânaw]
     PV/ka+atoskêw+V+AI+Ind+2Pl:    kika-atoskânâwâw
     PV/ka+atoskêw+V+AI+Ind+3Pl:    ka-atoskêwak
     
     atoskêw+V+AI+Fut+Cond+1Sg:    atoskêyâni
     atoskêw+V+AI+Fut+Cond+2Sg:    atoskêyani
     atoskêw+V+AI+Fut+Cond+3Sg:    atoskêci
     atoskêw+V+AI+Fut+Cond+4Sg/Pl: atoskêyici
     atoskêw+V+AI+Fut+Cond+1Pl:    atoskêyâhki
     atoskêw+V+AI+Fut+Cond+12Pl:   [atoskêyahki, atoskêyahko]
     atoskêw+V+AI+Fut+Cond+2Pl:    atoskêyêko
     atoskêw+V+AI+Fut+Cond+3Pl:    atoskêtwâwi

     atoskêw+V+AI+Imp+Imm+2Sg:  atoskê
     atoskêw+V+AI+Imp+Imm+12Pl: atoskêtân
     atoskêw+V+AI+Imp+Imm+2Pl:  atoskêk


     PV/wi+atoskêw+V+AI+Der/Com+V+TA+Ind+1Sg+3SgO: [niwîwîtatoskêmâw, niwî-wîci-atoskêmâw] # com SET I
     PV/wi+atoskêw+V+AI+Der/Com+V+TA+Ind+2Sg+3SgO: [kiwîwîtatoskêmâw, kiwî-wîci-atoskêmâw]
     PV/wi+atoskêw+V+AI+Der/Com+V+TA+Ind+1Pl+3SgO: [niwîwîtatoskêmânân, niwî-wîci-atoskêmânân]
     PV/wi+atoskêw+V+AI+Der/Com+V+TA+Ind+12Pl+3SgO: [kiwîwîtatoskêmânaw, kiwî-wîci-atoskêmânaw]
     PV/wi+atoskêw+V+AI+Der/Com+V+TA+Ind+2Pl+3SgO: [kiwîwîtatoskêmâwâw, kiwî-wîci-atoskêmâwâw]
     
     PV/wi+atoskêw+V+AI+Der/Com+V+TA+Ind+1Sg+3PlO: [niwîwîtatoskêmâwak, niwî-wîci-atoskêmâwak] # com SET I-Pl
     PV/wi+atoskêw+V+AI+Der/Com+V+TA+Ind+2Sg+3PlO: [kiwîwîtatoskêmâwak, kiwî-wîci-atoskêmâwak]
     PV/wi+atoskêw+V+AI+Der/Com+V+TA+Ind+1Pl+3PlO: [niwîwîtatoskêmânânak, niwî-wîci-atoskêmânânak]
     PV/wi+atoskêw+V+AI+Der/Com+V+TA+Ind+12Pl+3PlO: [kiwîwîtatoskêmânawak, kiwî-wîci-atoskêmânawak]
     PV/wi+atoskêw+V+AI+Der/Com+V+TA+Ind+2Pl+3PlO: [kiwîwîtatoskêmâwâwak, kiwî-wîci-atoskêmâwâwak]

     PV/wi+atoskêw+V+AI+Der/Com+V+TA+Ind+2Sg+1SgO: [kiwîwîtatoskêmin, kiwî-wîci-atoskêmin] # com SET II
     PV/wi+atoskêw+V+AI+Der/Com+V+TA+Ind+2Sg+1PlO: [kiwîwîtatoskêminân, kiwî-wîci-atoskêminân]
     PV/wi+atoskêw+V+AI+Der/Com+V+TA+Ind+2Pl+1SgO: [kiwîwîtatoskêminâwâw, kiwî-wîci-atoskêminâwâw]
     PV/wi+atoskêw+V+AI+Der/Com+V+TA+Ind+2Pl+1PlO: [kiwîwîtatoskêminân, kiwî-wîci-atoskêminân]


     PV/wi+atoskêw+V+AI+Der/Com+V+TA+Ind+3Sg+4Sg/PlO: [wîwîtatoskêmêw, wî-wîci-atoskêmêw] # com SET III
     PV/wi+atoskêw+V+AI+Der/Com+V+TA+Ind+3Pl+4Sg/PlO: [wîwîtatoskêmêwak, wî-wîci-atoskêmêwak]
     PV/wi+atoskêw+V+AI+Der/Com+V+TA+Ind+4Sg/Pl+5Sg/PlO: [wîwîtatoskêmêyiwa, wî-wîci-atoskêmêyiwa]
     PV/wi+atoskêw+V+AI+Der/Com+V+TA+Ind+3Sg+5Sg/PlO: [wîwîtatoskêmimêw, wî-wîci-atoskêmimêw] # From Wolvengrey P.C. 27/6/15 (See /doc/)
     PV/wi+atoskêw+V+AI+Der/Com+V+TA+Ind+3Pl+5Sg/PlO: [wîwîtatoskêmimêwak, wî-wîci-atoskêmimêwak] # From Wolvengrey P.C. 27/6/15 (See /doc/)

     PV/wi+atoskêw+V+AI+Der/Com+V+TA+Ind+1Sg+4Sg/PlO: [niwîwîtatoskêmimâwa, niwî-wîci-atoskêmimâwa] # com SET IV
     PV/wi+atoskêw+V+AI+Der/Com+V+TA+Ind+2Sg+4Sg/PlO: [kiwîwîtatoskêmimâwa, kiwî-wîci-atoskêmimâwa]
     PV/wi+atoskêw+V+AI+Der/Com+V+TA+Ind+1Pl+4Sg/PlO: [niwîwîtatoskêmimânâna, niwî-wîci-atoskêmimânâna]
     PV/wi+atoskêw+V+AI+Der/Com+V+TA+Ind+12Pl+4Sg/PlO: [kiwîwîtatoskêmimânawa, kiwî-wîci-atoskêmimânawa]
     PV/wi+atoskêw+V+AI+Der/Com+V+TA+Ind+2Pl+4Sg/PlO: [kiwîwîtatoskêmimâwâwa, kiwî-wîci-atoskêmimâwâwa]
    
     

     
Config:
  xerox:
    Gen: ../../../src/generator-gt-norm.xfst
    App: lookup

Tests:
  
  Verb - mâtow - ok : # Ordinary AI verb

  
     mâtow+V+AI+Ind+1Sg:    nimâton # INDEPENDENT
     mâtow+V+AI+Ind+2Sg:    kimâton
     mâtow+V+AI+Ind+3Sg:    mâtow
     mâtow+V+AI+Ind+4Sg/Pl: mâtoyiwa
     mâtow+V+AI+Ind+1Pl:    nimâtonân
     mâtow+V+AI+Ind+12Pl:   [kimâtonaw, kimâtonânaw]
     mâtow+V+AI+Ind+2Pl:    kimâtonâwâw
     mâtow+V+AI+Ind+3Pl:    mâtowak

     PV/e+mâtow+V+AI+Cnj+1Sg:    ê-mâtoyân # CONJUNCT
     PV/e+mâtow+V+AI+Cnj+2Sg:    ê-mâtoyan
     PV/e+mâtow+V+AI+Cnj+3Sg:    ê-mâtot
     PV/e+mâtow+V+AI+Cnj+4Sg/Pl: ê-mâtoyit
     PV/e+mâtow+V+AI+Cnj+1Pl:    ê-mâtoyâhk
     PV/e+mâtow+V+AI+Cnj+12Pl:   ê-mâtoyahk
     PV/e+mâtow+V+AI+Cnj+2Pl:    ê-mâtoyêk
     PV/e+mâtow+V+AI+Cnj+3Pl:    ê-mâtocik

     PV/ki+mâtow+V+AI+Ind+1Sg:    nikî-mâton # PRT-INDEPENDENT
     PV/ki+mâtow+V+AI+Ind+2Sg:    kikî-mâton
     PV/ki+mâtow+V+AI+Ind+3Sg:    kî-mâtow
     PV/ki+mâtow+V+AI+Ind+4Sg/Pl: kî-mâtoyiwa
     PV/ki+mâtow+V+AI+Ind+1Pl:    nikî-mâtonân
     PV/ki+mâtow+V+AI+Ind+12Pl:   [kikî-mâtonaw, kikî-mâtonânaw]
     PV/ki+mâtow+V+AI+Ind+2Pl:    kikî-mâtonâwâw
     PV/ki+mâtow+V+AI+Ind+3Pl:    kî-mâtowak

     PV/e+PV/ki+mâtow+V+AI+Cnj+1Sg:    ê-kî-mâtoyân # PRT-CONJUNCT
     PV/e+PV/ki+mâtow+V+AI+Cnj+2Sg:    ê-kî-mâtoyan
     PV/e+PV/ki+mâtow+V+AI+Cnj+3Sg:    ê-kî-mâtot
     PV/e+PV/ki+mâtow+V+AI+Cnj+4Sg/Pl: ê-kî-mâtoyit
     PV/e+PV/ki+mâtow+V+AI+Cnj+1Pl:    ê-kî-mâtoyâhk
     PV/e+PV/ki+mâtow+V+AI+Cnj+12Pl:   ê-kî-mâtoyahk
     PV/e+PV/ki+mâtow+V+AI+Cnj+2Pl:    ê-kî-mâtoyêk
     PV/e+PV/ki+mâtow+V+AI+Cnj+3Pl:    ê-kî-mâtocik


     PV/wi+mâtow+V+AI+Ind+1Sg:    niwî-mâton # FUT+INT-INDEPENDENT
     PV/wi+mâtow+V+AI+Ind+2Sg:    kiwî-mâton
     PV/wi+mâtow+V+AI+Ind+3Sg:    wî-mâtow
     PV/wi+mâtow+V+AI+Ind+4Sg/Pl: wî-mâtoyiwa
     PV/wi+mâtow+V+AI+Ind+1Pl:    niwî-mâtonân
     PV/wi+mâtow+V+AI+Ind+12Pl:   [kiwî-mâtonaw, kiwî-mâtonânaw]
     PV/wi+mâtow+V+AI+Ind+2Pl:    kiwî-mâtonâwâw
     PV/wi+mâtow+V+AI+Ind+3Pl:    wî-mâtowak

     PV/e+PV/wi+mâtow+V+AI+Cnj+1Sg:    ê-wî-mâtoyân # FUT+INT-CONJUNCT
     PV/e+PV/wi+mâtow+V+AI+Cnj+2Sg:    ê-wî-mâtoyan
     PV/e+PV/wi+mâtow+V+AI+Cnj+3Sg:    ê-wî-mâtot
     PV/e+PV/wi+mâtow+V+AI+Cnj+4Sg/Pl: ê-wî-mâtoyit
     PV/e+PV/wi+mâtow+V+AI+Cnj+1Pl:    ê-wî-mâtoyâhk
     PV/e+PV/wi+mâtow+V+AI+Cnj+12Pl:   ê-wî-mâtoyahk
     PV/e+PV/wi+mâtow+V+AI+Cnj+2Pl:    ê-wî-mâtoyêk
     PV/e+PV/wi+mâtow+V+AI+Cnj+3Pl:    ê-wî-mâtocik

     PV/ka+mâtow+V+AI+Ind+1Sg:    nika-mâton # FUT+DEF-INDEPENDENT
     PV/ka+mâtow+V+AI+Ind+2Sg:    kika-mâton
     PV/ka+mâtow+V+AI+Ind+3Sg:    ka-mâtow
     PV/ka+mâtow+V+AI+Ind+4Sg/Pl: ka-mâtoyiwa
     PV/ka+mâtow+V+AI+Ind+1Pl:    nika-mâtonân
     PV/ka+mâtow+V+AI+Ind+12Pl:   [kika-mâtonaw, kika-mâtonânaw]
     PV/ka+mâtow+V+AI+Ind+2Pl:    kika-mâtonâwâw
     PV/ka+mâtow+V+AI+Ind+3Pl:    ka-mâtowak
     
     mâtow+V+AI+Fut+Cond+1Sg:    mâtoyâni
     mâtow+V+AI+Fut+Cond+2Sg:    mâtoyani
     mâtow+V+AI+Fut+Cond+3Sg:    mâtoci
     mâtow+V+AI+Fut+Cond+4Sg/Pl: mâtoyici
     mâtow+V+AI+Fut+Cond+1Pl:    mâtoyâhki
     mâtow+V+AI+Fut+Cond+12Pl:   [mâtoyahki, mâtoyahko]
     mâtow+V+AI+Fut+Cond+2Pl:    mâtoyêko
     mâtow+V+AI+Fut+Cond+3Pl:    mâtotwâwi

     mâtow+V+AI+Imp+Imm+2Sg:  mâto
     mâtow+V+AI+Imp+Imm+12Pl: mâtotân
     mâtow+V+AI+Imp+Imm+2Pl:  mâtok


     PV/wi+mâtow+V+AI+Der/Com+V+TA+Ind+1Sg+3SgO: [niwî-wîci-mâtômâw] # com SET I
     PV/wi+mâtow+V+AI+Der/Com+V+TA+Ind+2Sg+3SgO: [kiwî-wîci-mâtômâw]
     PV/wi+mâtow+V+AI+Der/Com+V+TA+Ind+1Pl+3SgO: [niwî-wîci-mâtômânân]
     PV/wi+mâtow+V+AI+Der/Com+V+TA+Ind+12Pl+3SgO: [kiwî-wîci-mâtômânaw]
     PV/wi+mâtow+V+AI+Der/Com+V+TA+Ind+2Pl+3SgO: [kiwî-wîci-mâtômâwâw]
     
     PV/wi+mâtow+V+AI+Der/Com+V+TA+Ind+1Sg+3PlO: [niwî-wîci-mâtômâwak] # com SET I-Pl
     PV/wi+mâtow+V+AI+Der/Com+V+TA+Ind+2Sg+3PlO: [kiwî-wîci-mâtômâwak]
     PV/wi+mâtow+V+AI+Der/Com+V+TA+Ind+1Pl+3PlO: [niwî-wîci-mâtômânânak]
     PV/wi+mâtow+V+AI+Der/Com+V+TA+Ind+12Pl+3PlO: [kiwî-wîci-mâtômânawak]
     PV/wi+mâtow+V+AI+Der/Com+V+TA+Ind+2Pl+3PlO: [kiwî-wîci-mâtômâwâwak]

     PV/wi+mâtow+V+AI+Der/Com+V+TA+Ind+2Sg+1SgO: [kiwî-wîci-mâtômin] # com SET II
     PV/wi+mâtow+V+AI+Der/Com+V+TA+Ind+2Sg+1PlO: [kiwî-wîci-mâtôminân]
     PV/wi+mâtow+V+AI+Der/Com+V+TA+Ind+2Pl+1SgO: [kiwî-wîci-mâtôminâwâw]
     PV/wi+mâtow+V+AI+Der/Com+V+TA+Ind+2Pl+1PlO: [kiwî-wîci-mâtôminân]


     PV/wi+mâtow+V+AI+Der/Com+V+TA+Ind+3Sg+4Sg/PlO: [wî-wîci-mâtômêw] # com SET III
     PV/wi+mâtow+V+AI+Der/Com+V+TA+Ind+3Pl+4Sg/PlO: [wî-wîci-mâtômêwak]
     PV/wi+mâtow+V+AI+Der/Com+V+TA+Ind+4Sg/Pl+5Sg/PlO: [wî-wîci-mâtômêyiwa]
     PV/wi+mâtow+V+AI+Der/Com+V+TA+Ind+3Sg+5Sg/PlO: [wî-wîci-mâtômimêw] # From Wolvengrey P.C. 27/6/15 (See /doc/)
     PV/wi+mâtow+V+AI+Der/Com+V+TA+Ind+3Pl+5Sg/PlO: [wî-wîci-mâtômimêwak] # From Wolvengrey P.C. 27/6/15 (See /doc/)

     PV/wi+mâtow+V+AI+Der/Com+V+TA+Ind+1Sg+4Sg/PlO: [niwî-wîci-mâtômimâwa] # com SET IV
     PV/wi+mâtow+V+AI+Der/Com+V+TA+Ind+2Sg+4Sg/PlO: [kiwî-wîci-mâtômimâwa]
     PV/wi+mâtow+V+AI+Der/Com+V+TA+Ind+1Pl+4Sg/PlO: [niwî-wîci-mâtômimânâna]
     PV/wi+mâtow+V+AI+Der/Com+V+TA+Ind+12Pl+4Sg/PlO: [kiwî-wîci-mâtômimânawa]
     PV/wi+mâtow+V+AI+Der/Com+V+TA+Ind+2Pl+4Sg/PlO: [kiwî-wîci-mâtômimâwâwa]
    
     

     
Config:
  hfst:
    Gen: ../../../src/generator-gt-norm.hfst
    Morph: ../../../src/analyser-gt-norm.hfst
  xerox:
    Gen: ../../../src/generator-gt-norm.xfst
    Morph: ../../../src/analyser-gt-norm.xfst
    App: lookup

Tests:
  
  Verb - mîciso - ok : # Ordinary VAI verb "eat" -  Wolvengrey p. 396; Fut+Def from Okimāsis p. 36

     mîcisow+V+AI+Ind+1Sg: nimîcison
     mîcisow+V+AI+Ind+2Sg: kimîcison
     mîcisow+V+AI+Ind+3Sg: mîcisow
     mîcisow+V+AI+Ind+4Sg/Pl: mîcisoyiwa
     mîcisow+V+AI+Ind+1Pl: nimîcisonân
     mîcisow+V+AI+Ind+12Pl: [kimîcisonaw, kimîcisonânaw]
     mîcisow+V+AI+Ind+2Pl: kimîcisonâwâw
     mîcisow+V+AI+Ind+3Pl: mîcisowak

     PV/ki+mîcisow+V+AI+Ind+1Sg: [nikî-mîcison]
     PV/ki+mîcisow+V+AI+Ind+2Sg: [kikî-mîcison]
     PV/ki+mîcisow+V+AI+Ind+3Sg: [kî-mîcisow]
     PV/ki+mîcisow+V+AI+Ind+4Sg/Pl: [kî-mîcisoyiwa]
     PV/ki+mîcisow+V+AI+Ind+1Pl: [nikî-mîcisonân]
     PV/ki+mîcisow+V+AI+Ind+12Pl: [kikî-mîcisonaw, kikî-mîcisonânaw]
     PV/ki+mîcisow+V+AI+Ind+2Pl: [kikî-mîcisonâwâw]
     PV/ki+mîcisow+V+AI+Ind+3Pl: [kî-mîcisowak]
     
     PV/ka+mîcisow+V+AI+Ind+1Sg: [nika-mîcison]
     PV/ka+mîcisow+V+AI+Ind+2Sg: [kika-mîcison]
     PV/ka+mîcisow+V+AI+Ind+3Sg: [ka-mîcisow]
     PV/ka+mîcisow+V+AI+Ind+4Sg/Pl: [ka-mîcisoyiwa]
     PV/ka+mîcisow+V+AI+Ind+1Pl: [nika-mîcisonân]
     PV/ka+mîcisow+V+AI+Ind+12Pl: [kika-mîcisonaw, kika-mîcisonânaw]
     PV/ka+mîcisow+V+AI+Ind+2Pl: [kika-mîcisonâwâw]
     PV/ka+mîcisow+V+AI+Ind+3Pl: [ka-mîcisowak]
     
     PV/wi+mîcisow+V+AI+Ind+1Sg: [niwî-mîcison]
     PV/wi+mîcisow+V+AI+Ind+2Sg: [kiwî-mîcison]
     PV/wi+mîcisow+V+AI+Ind+3Sg: [wî-mîcisow]
     PV/wi+mîcisow+V+AI+Ind+4Sg/Pl: [wî-mîcisoyiwa]
     PV/wi+mîcisow+V+AI+Ind+1Pl: [niwî-mîcisonân]
     PV/wi+mîcisow+V+AI+Ind+12Pl: [kiwî-mîcisonaw, kiwî-mîcisonânaw]
     PV/wi+mîcisow+V+AI+Ind+2Pl: [kiwî-mîcisonâwâw]
     PV/wi+mîcisow+V+AI+Ind+3Pl: [wî-mîcisowak]
     
     PV/e+mîcisow+V+AI+Cnj+1Sg: [ê-mîcisoyân]
     PV/e+mîcisow+V+AI+Cnj+2Sg: [ê-mîcisoyan]
     PV/e+mîcisow+V+AI+Cnj+3Sg: [ê-mîcisot]
     PV/e+mîcisow+V+AI+Cnj+4Sg/Pl: [ê-mîcisoyit]
     PV/e+mîcisow+V+AI+Cnj+1Pl: [ê-mîcisoyâhk]
     PV/e+mîcisow+V+AI+Cnj+12Pl: [ê-mîcisoyahk]
     PV/e+mîcisow+V+AI+Cnj+2Pl: [ê-mîcisoyêk]
     PV/e+mîcisow+V+AI+Cnj+3Pl: [ê-mîcisocik]
     
     PV/e+mîcisow+V+AI+Cnj+1Sg: [ê-mîcisoyân]
     PV/e+mîcisow+V+AI+Cnj+2Sg: [ê-mîcisoyan]
     PV/e+mîcisow+V+AI+Cnj+3Sg: [ê-mîcisot]
     PV/e+mîcisow+V+AI+Cnj+4Sg/Pl: [ê-mîcisoyit]
     PV/e+mîcisow+V+AI+Cnj+1Pl: [ê-mîcisoyâhk]
     PV/e+mîcisow+V+AI+Cnj+12Pl: [ê-mîcisoyahk]
     PV/e+mîcisow+V+AI+Cnj+2Pl: [ê-mîcisoyêk]
     PV/e+mîcisow+V+AI+Cnj+3Pl: [ê-mîcisocik]
         
     PV/e+PV/ki+mîcisow+V+AI+Cnj+1Sg: [ê-kî-mîcisoyân]
     PV/e+PV/ki+mîcisow+V+AI+Cnj+2Sg: [ê-kî-mîcisoyan]
     PV/e+PV/ki+mîcisow+V+AI+Cnj+3Sg: [ê-kî-mîcisot]
     PV/e+PV/ki+mîcisow+V+AI+Cnj+4Sg/Pl: [ê-kî-mîcisoyit]
     PV/e+PV/ki+mîcisow+V+AI+Cnj+1Pl: [ê-kî-mîcisoyâhk]
     PV/e+PV/ki+mîcisow+V+AI+Cnj+12Pl: [ê-kî-mîcisoyahk]
     PV/e+PV/ki+mîcisow+V+AI+Cnj+2Pl: [ê-kî-mîcisoyêk]
     PV/e+PV/ki+mîcisow+V+AI+Cnj+3Pl: [ê-kî-mîcisocik]
     
     PV/e+PV/wi+mîcisow+V+AI+Cnj+1Sg: [ê-wî-mîcisoyân]
     PV/e+PV/wi+mîcisow+V+AI+Cnj+2Sg: [ê-wî-mîcisoyan]
     PV/e+PV/wi+mîcisow+V+AI+Cnj+3Sg: [ê-wî-mîcisot]
     PV/e+PV/wi+mîcisow+V+AI+Cnj+4Sg/Pl: [ê-wî-mîcisoyit]
     PV/e+PV/wi+mîcisow+V+AI+Cnj+1Pl: [ê-wî-mîcisoyâhk]
     PV/e+PV/wi+mîcisow+V+AI+Cnj+12Pl: [ê-wî-mîcisoyahk]
     PV/e+PV/wi+mîcisow+V+AI+Cnj+2Pl: [ê-wî-mîcisoyêk]
     PV/e+PV/wi+mîcisow+V+AI+Cnj+3Pl: [ê-wî-mîcisocik]
    
    
     PV/wi+mîcisow+V+AI+Der/Com+V+TA+Ind+1Sg+3SgO: [niwî-wîci-mîcisômâw] # COM SET I
     PV/wi+mîcisow+V+AI+Der/Com+V+TA+Ind+2Sg+3SgO: [kiwî-wîci-mîcisômâw]
     PV/wi+mîcisow+V+AI+Der/Com+V+TA+Ind+1Pl+3SgO: [niwî-wîci-mîcisômânân]
     PV/wi+mîcisow+V+AI+Der/Com+V+TA+Ind+12Pl+3SgO: [kiwî-wîci-mîcisômânaw]
     PV/wi+mîcisow+V+AI+Der/Com+V+TA+Ind+2Pl+3SgO: [kiwî-wîci-mîcisômâwâw]
     
     PV/wi+mîcisow+V+AI+Der/Com+V+TA+Ind+1Sg+3PlO: [niwî-wîci-mîcisômâwak] # COM SET I-Pl
     PV/wi+mîcisow+V+AI+Der/Com+V+TA+Ind+2Sg+3PlO: [kiwî-wîci-mîcisômâwak]
     PV/wi+mîcisow+V+AI+Der/Com+V+TA+Ind+1Pl+3PlO: [niwî-wîci-mîcisômânânak]
     PV/wi+mîcisow+V+AI+Der/Com+V+TA+Ind+12Pl+3PlO: [kiwî-wîci-mîcisômânawak]
     PV/wi+mîcisow+V+AI+Der/Com+V+TA+Ind+2Pl+3PlO: [kiwî-wîci-mîcisômâwâwak]

     PV/wi+mîcisow+V+AI+Der/Com+V+TA+Ind+2Sg+1SgO: [kiwî-wîci-mîcisômin] # COM SET II
     PV/wi+mîcisow+V+AI+Der/Com+V+TA+Ind+2Sg+1PlO: [kiwî-wîci-mîcisôminân]
     PV/wi+mîcisow+V+AI+Der/Com+V+TA+Ind+2Pl+1SgO: [kiwî-wîci-mîcisôminâwâw]
     PV/wi+mîcisow+V+AI+Der/Com+V+TA+Ind+2Pl+1PlO: [kiwî-wîci-mîcisôminân]


     PV/wi+mîcisow+V+AI+Der/Com+V+TA+Ind+3Sg+4Sg/PlO: [wî-wîci-mîcisômêw] # COM SET III
     PV/wi+mîcisow+V+AI+Der/Com+V+TA+Ind+3Pl+4Sg/PlO: [wî-wîci-mîcisômêwak]
     PV/wi+mîcisow+V+AI+Der/Com+V+TA+Ind+4Sg/Pl+5Sg/PlO: [wî-wîci-mîcisômêyiwa]
     PV/wi+mîcisow+V+AI+Der/Com+V+TA+Ind+3Sg+5Sg/PlO: [wî-wîci-mîcisômimêw] # From Wolvengrey P.C. 27/6/15 (See /doc/)
     PV/wi+mîcisow+V+AI+Der/Com+V+TA+Ind+3Pl+5Sg/PlO: [wî-wîci-mîcisômimêwak] # From Wolvengrey P.C. 27/6/15 (See /doc/)

     PV/wi+mîcisow+V+AI+Der/Com+V+TA+Ind+1Sg+4Sg/PlO: [niwî-wîci-mîcisômimâwa] # COM SET IV
     PV/wi+mîcisow+V+AI+Der/Com+V+TA+Ind+2Sg+4Sg/PlO: [kiwî-wîci-mîcisômimâwa]
     PV/wi+mîcisow+V+AI+Der/Com+V+TA+Ind+1Pl+4Sg/PlO: [niwî-wîci-mîcisômimânâna]
     PV/wi+mîcisow+V+AI+Der/Com+V+TA+Ind+12Pl+4Sg/PlO: [kiwî-wîci-mîcisômimânawa]
     PV/wi+mîcisow+V+AI+Der/Com+V+TA+Ind+2Pl+4Sg/PlO: [kiwî-wîci-mîcisômimâwâwa]
    
     
     mîcisow+V+AI+Fut+Cond+1Sg: mîcisoyâni
     mîcisow+V+AI+Fut+Cond+2Sg: mîcisoyani
     mîcisow+V+AI+Fut+Cond+3Sg: mîcisoci
     mîcisow+V+AI+Fut+Cond+4Sg/Pl: mîcisoyici
     mîcisow+V+AI+Fut+Cond+1Pl: mîcisoyâhki
     mîcisow+V+AI+Fut+Cond+12Pl: [mîcisoyahko, mîcisoyahki]
     mîcisow+V+AI+Fut+Cond+2Pl: mîcisoyêko
     mîcisow+V+AI+Fut+Cond+3Pl: mîcisotwâwi
     
     


     mîcisow+V+AI+Imp+Imm+2Sg: mîciso
     mîcisow+V+AI+Imp+Imm+12Pl: mîcisotân
     mîcisow+V+AI+Imp+Imm+2Pl: mîcisok
     
     mîcisow+V+AI+Imp+Del+2Sg: mîcisohkan
     mîcisow+V+AI+Imp+Del+12Pl: mîcisohkahk
     mîcisow+V+AI+Imp+Del+2Pl: mîcisohkêk
Config:
  hfst:
    Gen: ../../../src/generator-gt-norm.hfst
    Morph: ../../../src/analyser-gt-norm.hfst
  xerox:
    Gen: ../../../src/generator-gt-norm.xfst
    Morph: ../../../src/analyser-gt-norm.xfst
    App: lookup

Tests:
  
  Verb - nêhiyawêw - help : # Ordinary VAI verb - full  Wolvengrey p. 395; Fut+Def from Okimāsis p. 36

     nêhiyawêw+V+AI+Ind+1Sg: ninêhiyawân
     nêhiyawêw+V+AI+Ind+2Sg: kinêhiyawân
     nêhiyawêw+V+AI+Ind+3Sg: nêhiyawêw
     nêhiyawêw+V+AI+Ind+4Sg/Pl: nêhiyawêyiwa
     nêhiyawêw+V+AI+Ind+1Pl: ninêhiyawânân
     nêhiyawêw+V+AI+Ind+12Pl: [kinêhiyawânaw, kinêhiyawânânaw]
     nêhiyawêw+V+AI+Ind+2Pl: kinêhiyawânâwâw
     nêhiyawêw+V+AI+Ind+3Pl: nêhiyawêwak

     PV/ki+nêhiyawêw+V+AI+Ind+1Sg: [nikî-nêhiyawân]
     PV/ki+nêhiyawêw+V+AI+Ind+2Sg: [kikî-nêhiyawân]
     PV/ki+nêhiyawêw+V+AI+Ind+3Sg: [kî-nêhiyawêw]
     PV/ki+nêhiyawêw+V+AI+Ind+4Sg/Pl: [kî-nêhiyawêyiwa]
     PV/ki+nêhiyawêw+V+AI+Ind+1Pl: [nikî-nêhiyawânân]
     PV/ki+nêhiyawêw+V+AI+Ind+12Pl: [kikî-nêhiyawânaw, kikî-nêhiyawânânaw]
     PV/ki+nêhiyawêw+V+AI+Ind+2Pl: [kikî-nêhiyawânâwâw]
     PV/ki+nêhiyawêw+V+AI+Ind+3Pl: [kî-nêhiyawêwak]
     
     PV/ka+nêhiyawêw+V+AI+Ind+1Sg: [nika-nêhiyawân]
     PV/ka+nêhiyawêw+V+AI+Ind+2Sg: [kika-nêhiyawân]
     PV/ka+nêhiyawêw+V+AI+Ind+3Sg: [ka-nêhiyawêw]
     PV/ka+nêhiyawêw+V+AI+Ind+4Sg/Pl: [ka-nêhiyawêyiwa]
     PV/ka+nêhiyawêw+V+AI+Ind+1Pl: [nika-nêhiyawânân]
     PV/ka+nêhiyawêw+V+AI+Ind+12Pl: [kika-nêhiyawânaw, kika-nêhiyawânânaw]
     PV/ka+nêhiyawêw+V+AI+Ind+2Pl: [kika-nêhiyawânâwâw]
     PV/ka+nêhiyawêw+V+AI+Ind+3Pl: [ka-nêhiyawêwak]
     
     PV/wi+nêhiyawêw+V+AI+Ind+1Sg: [niwî-nêhiyawân]
     PV/wi+nêhiyawêw+V+AI+Ind+2Sg: [kiwî-nêhiyawân]
     PV/wi+nêhiyawêw+V+AI+Ind+3Sg: [wî-nêhiyawêw]
     PV/wi+nêhiyawêw+V+AI+Ind+4Sg/Pl: [wî-nêhiyawêyiwa]
     PV/wi+nêhiyawêw+V+AI+Ind+1Pl: [niwî-nêhiyawânân]
     PV/wi+nêhiyawêw+V+AI+Ind+12Pl: [kiwî-nêhiyawânaw, kiwî-nêhiyawânânaw]
     PV/wi+nêhiyawêw+V+AI+Ind+2Pl: [kiwî-nêhiyawânâwâw]
     PV/wi+nêhiyawêw+V+AI+Ind+3Pl: [wî-nêhiyawêwak]
     
     PV/e+nêhiyawêw+V+AI+Cnj+1Sg: [ê-nêhiyawêyân]
     PV/e+nêhiyawêw+V+AI+Cnj+2Sg: [ê-nêhiyawêyan]
     PV/e+nêhiyawêw+V+AI+Cnj+3Sg: [ê-nêhiyawêt]
     PV/e+nêhiyawêw+V+AI+Cnj+4Sg/Pl: [ê-nêhiyawêyit]
     PV/e+nêhiyawêw+V+AI+Cnj+1Pl: [ê-nêhiyawêyâhk]
     PV/e+nêhiyawêw+V+AI+Cnj+12Pl: [ê-nêhiyawêyahk]
     PV/e+nêhiyawêw+V+AI+Cnj+2Pl: [ê-nêhiyawêyêk]
     PV/e+nêhiyawêw+V+AI+Cnj+3Pl: [ê-nêhiyawêcik]
     
     PV/e+nêhiyawêw+V+AI+Cnj+1Sg: [ê-nêhiyawêyân]
     PV/e+nêhiyawêw+V+AI+Cnj+2Sg: [ê-nêhiyawêyan]
     PV/e+nêhiyawêw+V+AI+Cnj+3Sg: [ê-nêhiyawêt]
     PV/e+nêhiyawêw+V+AI+Cnj+4Sg/Pl: [ê-nêhiyawêyit]
     PV/e+nêhiyawêw+V+AI+Cnj+1Pl: [ê-nêhiyawêyâhk]
     PV/e+nêhiyawêw+V+AI+Cnj+12Pl: [ê-nêhiyawêyahk]
     PV/e+nêhiyawêw+V+AI+Cnj+2Pl: [ê-nêhiyawêyêk]
     PV/e+nêhiyawêw+V+AI+Cnj+3Pl: [ê-nêhiyawêcik]
         
     PV/e+PV/ki+nêhiyawêw+V+AI+Cnj+1Sg: [ê-kî-nêhiyawêyân]
     PV/e+PV/ki+nêhiyawêw+V+AI+Cnj+2Sg: [ê-kî-nêhiyawêyan]
     PV/e+PV/ki+nêhiyawêw+V+AI+Cnj+3Sg: [ê-kî-nêhiyawêt]
     PV/e+PV/ki+nêhiyawêw+V+AI+Cnj+4Sg/Pl: [ê-kî-nêhiyawêyit]
     PV/e+PV/ki+nêhiyawêw+V+AI+Cnj+1Pl: [ê-kî-nêhiyawêyâhk]
     PV/e+PV/ki+nêhiyawêw+V+AI+Cnj+12Pl: [ê-kî-nêhiyawêyahk]
     PV/e+PV/ki+nêhiyawêw+V+AI+Cnj+2Pl: [ê-kî-nêhiyawêyêk]
     PV/e+PV/ki+nêhiyawêw+V+AI+Cnj+3Pl: [ê-kî-nêhiyawêcik]
     
     PV/e+PV/wi+nêhiyawêw+V+AI+Cnj+1Sg: [ê-wî-nêhiyawêyân]
     PV/e+PV/wi+nêhiyawêw+V+AI+Cnj+2Sg: [ê-wî-nêhiyawêyan]
     PV/e+PV/wi+nêhiyawêw+V+AI+Cnj+3Sg: [ê-wî-nêhiyawêt]
     PV/e+PV/wi+nêhiyawêw+V+AI+Cnj+4Sg/Pl: [ê-wî-nêhiyawêyit]
     PV/e+PV/wi+nêhiyawêw+V+AI+Cnj+1Pl: [ê-wî-nêhiyawêyâhk]
     PV/e+PV/wi+nêhiyawêw+V+AI+Cnj+12Pl: [ê-wî-nêhiyawêyahk]
     PV/e+PV/wi+nêhiyawêw+V+AI+Cnj+2Pl: [ê-wî-nêhiyawêyêk]
     PV/e+PV/wi+nêhiyawêw+V+AI+Cnj+3Pl: [ê-wî-nêhiyawêcik]
    
    
     PV/wi+nêhiyawêw+V+AI+Der/Com+V+TA+Ind+1Sg+3SgO: [niwî-wîci-nêhiyawêmâw] # COMM SET I
     PV/wi+nêhiyawêw+V+AI+Der/Com+V+TA+Ind+2Sg+3SgO: [kiwî-wîci-nêhiyawêmâw]
     PV/wi+nêhiyawêw+V+AI+Der/Com+V+TA+Ind+1Pl+3SgO: [niwî-wîci-nêhiyawêmânân]
     PV/wi+nêhiyawêw+V+AI+Der/Com+V+TA+Ind+12Pl+3SgO: [kiwî-wîci-nêhiyawêmânaw]
     PV/wi+nêhiyawêw+V+AI+Der/Com+V+TA+Ind+2Pl+3SgO: [kiwî-wîci-nêhiyawêmâwâw]
     
     PV/wi+nêhiyawêw+V+AI+Der/Com+V+TA+Ind+1Sg+3PlO: [niwî-wîci-nêhiyawêmâwak] # COMM SET I-Pl
     PV/wi+nêhiyawêw+V+AI+Der/Com+V+TA+Ind+2Sg+3PlO: [kiwî-wîci-nêhiyawêmâwak]
     PV/wi+nêhiyawêw+V+AI+Der/Com+V+TA+Ind+1Pl+3PlO: [niwî-wîci-nêhiyawêmânânak]
     PV/wi+nêhiyawêw+V+AI+Der/Com+V+TA+Ind+12Pl+3PlO: [kiwî-wîci-nêhiyawêmânawak]
     PV/wi+nêhiyawêw+V+AI+Der/Com+V+TA+Ind+2Pl+3PlO: [kiwî-wîci-nêhiyawêmâwâwak]

     PV/wi+nêhiyawêw+V+AI+Der/Com+V+TA+Ind+2Sg+1SgO: [kiwî-wîci-nêhiyawêmin] # COMM SET II
     PV/wi+nêhiyawêw+V+AI+Der/Com+V+TA+Ind+2Sg+1PlO: [kiwî-wîci-nêhiyawêminân]
     PV/wi+nêhiyawêw+V+AI+Der/Com+V+TA+Ind+2Pl+1SgO: [kiwî-wîci-nêhiyawêminâwâw]
     PV/wi+nêhiyawêw+V+AI+Der/Com+V+TA+Ind+2Pl+1PlO: [kiwî-wîci-nêhiyawêminân]


     PV/wi+nêhiyawêw+V+AI+Der/Com+V+TA+Ind+3Sg+4Sg/PlO: [wî-wîci-nêhiyawêmêw] # COMM SET III
     PV/wi+nêhiyawêw+V+AI+Der/Com+V+TA+Ind+3Pl+4Sg/PlO: [wî-wîci-nêhiyawêmêwak]
     PV/wi+nêhiyawêw+V+AI+Der/Com+V+TA+Ind+4Sg/Pl+5Sg/PlO: [wî-wîci-nêhiyawêmêyiwa]
     PV/wi+nêhiyawêw+V+AI+Der/Com+V+TA+Ind+3Sg+5Sg/PlO: [wî-wîci-nêhiyawêmimêw] # From Wolvengrey P.C. 27/6/15 (See /doc/)
     PV/wi+nêhiyawêw+V+AI+Der/Com+V+TA+Ind+3Pl+5Sg/PlO: [wî-wîci-nêhiyawêmimêwak] # From Wolvengrey P.C. 27/6/15 (See /doc/)

     PV/wi+nêhiyawêw+V+AI+Der/Com+V+TA+Ind+1Sg+4Sg/PlO: [niwî-wîci-nêhiyawêmimâwa] # COMM SET IV
     PV/wi+nêhiyawêw+V+AI+Der/Com+V+TA+Ind+2Sg+4Sg/PlO: [kiwî-wîci-nêhiyawêmimâwa]
     PV/wi+nêhiyawêw+V+AI+Der/Com+V+TA+Ind+1Pl+4Sg/PlO: [niwî-wîci-nêhiyawêmimânâna]
     PV/wi+nêhiyawêw+V+AI+Der/Com+V+TA+Ind+12Pl+4Sg/PlO: [kiwî-wîci-nêhiyawêmimânawa]
     PV/wi+nêhiyawêw+V+AI+Der/Com+V+TA+Ind+2Pl+4Sg/PlO: [kiwî-wîci-nêhiyawêmimâwâwa]
    
     
     nêhiyawêw+V+AI+Fut+Cond+1Sg: nêhiyawêyâni
     nêhiyawêw+V+AI+Fut+Cond+2Sg: nêhiyawêyani
     nêhiyawêw+V+AI+Fut+Cond+3Sg: nêhiyawêci
     nêhiyawêw+V+AI+Fut+Cond+4Sg/Pl: nêhiyawêyici
     nêhiyawêw+V+AI+Fut+Cond+1Pl: nêhiyawêyâhki
     nêhiyawêw+V+AI+Fut+Cond+12Pl: [nêhiyawêyahko, nêhiyawêyahki]
     nêhiyawêw+V+AI+Fut+Cond+2Pl: nêhiyawêyêko
     nêhiyawêw+V+AI+Fut+Cond+3Pl: nêhiyawêtwâwi
     
     


     nêhiyawêw+V+AI+Imp+Imm+2Sg: nêhiyawê
     nêhiyawêw+V+AI+Imp+Imm+12Pl: nêhiyawêtân
     nêhiyawêw+V+AI+Imp+Imm+2Pl: nêhiyawêk
     
     nêhiyawêw+V+AI+Imp+Del+2Sg: nêhiyawêhkan
     nêhiyawêw+V+AI+Imp+Del+12Pl: nêhiyawêhkahk
     nêhiyawêw+V+AI+Imp+Del+2Pl: nêhiyawêhkêk
Config:
  xerox:
    Gen: ../../../src/generator-gt-norm.xfst
    App: lookup

Tests:
  
  Verb - nipâw - ok : # Ordinary VAIw

  
     nipâw+V+AI+Ind+1Sg:    ninipân # INDEPENDENT
     nipâw+V+AI+Ind+2Sg:    kinipân
     nipâw+V+AI+Ind+3Sg:    nipâw
     nipâw+V+AI+Ind+4Sg/Pl: nipâyiwa
     nipâw+V+AI+Ind+1Pl:    ninipânân
     nipâw+V+AI+Ind+12Pl:   [kinipânaw, kinipânânaw]
     nipâw+V+AI+Ind+2Pl:    kinipânâwâw
     nipâw+V+AI+Ind+3Pl:    nipâwak

     PV/e+nipâw+V+AI+Cnj+1Sg:    ê-nipâyân # CONJUNCT
     PV/e+nipâw+V+AI+Cnj+2Sg:    ê-nipâyan
     PV/e+nipâw+V+AI+Cnj+3Sg:    ê-nipât
     PV/e+nipâw+V+AI+Cnj+4Sg/Pl: ê-nipâyit
     PV/e+nipâw+V+AI+Cnj+1Pl:    ê-nipâyâhk
     PV/e+nipâw+V+AI+Cnj+12Pl:   ê-nipâyahk
     PV/e+nipâw+V+AI+Cnj+2Pl:    ê-nipâyêk
     PV/e+nipâw+V+AI+Cnj+3Pl:    ê-nipâcik

     PV/ki+nipâw+V+AI+Ind+1Sg:    nikî-nipân # PRT-INDEPENDENT
     PV/ki+nipâw+V+AI+Ind+2Sg:    kikî-nipân
     PV/ki+nipâw+V+AI+Ind+3Sg:    kî-nipâw
     PV/ki+nipâw+V+AI+Ind+4Sg/Pl: kî-nipâyiwa
     PV/ki+nipâw+V+AI+Ind+1Pl:    nikî-nipânân
     PV/ki+nipâw+V+AI+Ind+12Pl:   [kikî-nipânaw, kikî-nipânânaw]
     PV/ki+nipâw+V+AI+Ind+2Pl:    kikî-nipânâwâw
     PV/ki+nipâw+V+AI+Ind+3Pl:    kî-nipâwak

     PV/e+PV/ki+nipâw+V+AI+Cnj+1Sg:    ê-kî-nipâyân # PRT-CONJUNCT
     PV/e+PV/ki+nipâw+V+AI+Cnj+2Sg:    ê-kî-nipâyan
     PV/e+PV/ki+nipâw+V+AI+Cnj+3Sg:    ê-kî-nipât
     PV/e+PV/ki+nipâw+V+AI+Cnj+4Sg/Pl: ê-kî-nipâyit
     PV/e+PV/ki+nipâw+V+AI+Cnj+1Pl:    ê-kî-nipâyâhk
     PV/e+PV/ki+nipâw+V+AI+Cnj+12Pl:   ê-kî-nipâyahk
     PV/e+PV/ki+nipâw+V+AI+Cnj+2Pl:    ê-kî-nipâyêk
     PV/e+PV/ki+nipâw+V+AI+Cnj+3Pl:    ê-kî-nipâcik


     PV/wi+nipâw+V+AI+Ind+1Sg:    niwî-nipân # FUT+INT-INDEPENDENT
     PV/wi+nipâw+V+AI+Ind+2Sg:    kiwî-nipân
     PV/wi+nipâw+V+AI+Ind+3Sg:    wî-nipâw
     PV/wi+nipâw+V+AI+Ind+4Sg/Pl: wî-nipâyiwa
     PV/wi+nipâw+V+AI+Ind+1Pl:    niwî-nipânân
     PV/wi+nipâw+V+AI+Ind+12Pl:   [kiwî-nipânaw, kiwî-nipânânaw]
     PV/wi+nipâw+V+AI+Ind+2Pl:    kiwî-nipânâwâw
     PV/wi+nipâw+V+AI+Ind+3Pl:    wî-nipâwak

     PV/e+PV/wi+nipâw+V+AI+Cnj+1Sg:    ê-wî-nipâyân # FUT+INT-CONJUNCT
     PV/e+PV/wi+nipâw+V+AI+Cnj+2Sg:    ê-wî-nipâyan
     PV/e+PV/wi+nipâw+V+AI+Cnj+3Sg:    ê-wî-nipât
     PV/e+PV/wi+nipâw+V+AI+Cnj+4Sg/Pl: ê-wî-nipâyit
     PV/e+PV/wi+nipâw+V+AI+Cnj+1Pl:    ê-wî-nipâyâhk
     PV/e+PV/wi+nipâw+V+AI+Cnj+12Pl:   ê-wî-nipâyahk
     PV/e+PV/wi+nipâw+V+AI+Cnj+2Pl:    ê-wî-nipâyêk
     PV/e+PV/wi+nipâw+V+AI+Cnj+3Pl:    ê-wî-nipâcik

     PV/ka+nipâw+V+AI+Ind+1Sg:    nika-nipân # FUT+DEF-INDEPENDENT
     PV/ka+nipâw+V+AI+Ind+2Sg:    kika-nipân
     PV/ka+nipâw+V+AI+Ind+3Sg:    ka-nipâw
     PV/ka+nipâw+V+AI+Ind+4Sg/Pl: ka-nipâyiwa
     PV/ka+nipâw+V+AI+Ind+1Pl:    nika-nipânân
     PV/ka+nipâw+V+AI+Ind+12Pl:   [kika-nipânaw, kika-nipânânaw]
     PV/ka+nipâw+V+AI+Ind+2Pl:    kika-nipânâwâw
     PV/ka+nipâw+V+AI+Ind+3Pl:    ka-nipâwak
     
     nipâw+V+AI+Fut+Cond+1Sg:    nipâyâni
     nipâw+V+AI+Fut+Cond+2Sg:    nipâyani
     nipâw+V+AI+Fut+Cond+3Sg:    nipâci
     nipâw+V+AI+Fut+Cond+4Sg/Pl: nipâyici
     nipâw+V+AI+Fut+Cond+1Pl:    nipâyâhki
     nipâw+V+AI+Fut+Cond+12Pl:   [nipâyahki, nipâyahko]
     nipâw+V+AI+Fut+Cond+2Pl:    nipâyêko
     nipâw+V+AI+Fut+Cond+3Pl:    nipâtwâwi

     nipâw+V+AI+Imp+Imm+2Sg:  nipâ
     nipâw+V+AI+Imp+Imm+12Pl: nipâtân
     nipâw+V+AI+Imp+Imm+2Pl:  nipâk


     PV/wi+nipâw+V+AI+Der/Com+V+TA+Ind+1Sg+3SgO: [niwî-wîci-nipâmâw] # com SET I
     PV/wi+nipâw+V+AI+Der/Com+V+TA+Ind+2Sg+3SgO: [kiwî-wîci-nipâmâw]
     PV/wi+nipâw+V+AI+Der/Com+V+TA+Ind+1Pl+3SgO: [niwî-wîci-nipâmânân]
     PV/wi+nipâw+V+AI+Der/Com+V+TA+Ind+12Pl+3SgO: [kiwî-wîci-nipâmânaw]
     PV/wi+nipâw+V+AI+Der/Com+V+TA+Ind+2Pl+3SgO: [kiwî-wîci-nipâmâwâw]
     
     PV/wi+nipâw+V+AI+Der/Com+V+TA+Ind+1Sg+3PlO: [niwî-wîci-nipâmâwak] # com SET I-Pl
     PV/wi+nipâw+V+AI+Der/Com+V+TA+Ind+2Sg+3PlO: [kiwî-wîci-nipâmâwak]
     PV/wi+nipâw+V+AI+Der/Com+V+TA+Ind+1Pl+3PlO: [niwî-wîci-nipâmânânak]
     PV/wi+nipâw+V+AI+Der/Com+V+TA+Ind+12Pl+3PlO: [kiwî-wîci-nipâmânawak]
     PV/wi+nipâw+V+AI+Der/Com+V+TA+Ind+2Pl+3PlO: [kiwî-wîci-nipâmâwâwak]

     PV/wi+nipâw+V+AI+Der/Com+V+TA+Ind+2Sg+1SgO: [kiwî-wîci-nipâmin] # com SET II
     PV/wi+nipâw+V+AI+Der/Com+V+TA+Ind+2Sg+1PlO: [kiwî-wîci-nipâminân]
     PV/wi+nipâw+V+AI+Der/Com+V+TA+Ind+2Pl+1SgO: [kiwî-wîci-nipâminâwâw]
     PV/wi+nipâw+V+AI+Der/Com+V+TA+Ind+2Pl+1PlO: [kiwî-wîci-nipâminân]


     PV/wi+nipâw+V+AI+Der/Com+V+TA+Ind+3Sg+4Sg/PlO: [wî-wîci-nipâmêw] # com SET III
     PV/wi+nipâw+V+AI+Der/Com+V+TA+Ind+3Pl+4Sg/PlO: [wî-wîci-nipâmêwak]
     PV/wi+nipâw+V+AI+Der/Com+V+TA+Ind+4Sg/Pl+5Sg/PlO: [wî-wîci-nipâmêyiwa]
     PV/wi+nipâw+V+AI+Der/Com+V+TA+Ind+3Sg+5Sg/PlO: [wî-wîci-nipâmimêw] # From Wolvengrey P.C. 27/6/15 (See /doc/)
     PV/wi+nipâw+V+AI+Der/Com+V+TA+Ind+3Pl+5Sg/PlO: [wî-wîci-nipâmimêwak] # From Wolvengrey P.C. 27/6/15 (See /doc/)

     PV/wi+nipâw+V+AI+Der/Com+V+TA+Ind+1Sg+4Sg/PlO: [niwî-wîci-nipâmimâwa] # com SET IV
     PV/wi+nipâw+V+AI+Der/Com+V+TA+Ind+2Sg+4Sg/PlO: [kiwî-wîci-nipâmimâwa]
     PV/wi+nipâw+V+AI+Der/Com+V+TA+Ind+1Pl+4Sg/PlO: [niwî-wîci-nipâmimânâna]
     PV/wi+nipâw+V+AI+Der/Com+V+TA+Ind+12Pl+4Sg/PlO: [kiwî-wîci-nipâmimânawa]
     PV/wi+nipâw+V+AI+Der/Com+V+TA+Ind+2Pl+4Sg/PlO: [kiwî-wîci-nipâmimâwâwa]
    
     

     
Config:
  xerox:
    Gen: ../../../src/generator-gt-norm.xfst
    App: lookup

Tests:
  
  Verb - pimisin - ok : # Ordinary VAIn

  
     pimisin+V+AI+Ind+1Sg:    nipimisinin # INDEPENDENT
     pimisin+V+AI+Ind+2Sg:    kipimisinin
     pimisin+V+AI+Ind+3Sg:    pimisin
     pimisin+V+AI+Ind+3Sg+Dial:    pimisiniw
     pimisin+V+AI+Ind+4Sg/Pl: pimisiniyiwa
     pimisin+V+AI+Ind+1Pl:    nipimisininân
     pimisin+V+AI+Ind+12Pl:   [kipimisininaw, kipimisininânaw]
     pimisin+V+AI+Ind+2Pl:    kipimisininâwâw
     pimisin+V+AI+Ind+3Pl:    pimisinwak
     pimisin+V+AI+Ind+3Pl+Dial:    pimisiniwak
     pimisin+V+AI+Ind+X:      [pimisininâniwan, pimisininâniwiw]

     PV/e+pimisin+V+AI+Cnj+1Sg:    ê-pimisiniyân # CONJUNCT
     PV/e+pimisin+V+AI+Cnj+2Sg:    ê-pimisiniyan
     PV/e+pimisin+V+AI+Cnj+3Sg:    ê-pimisihk
     PV/e+pimisin+V+AI+Cnj+3Sg+Dial:    ê-pimisinit
     PV/e+pimisin+V+AI+Cnj+4Sg/Pl: ê-pimisiniyit
     PV/e+pimisin+V+AI+Cnj+1Pl:    ê-pimisiniyâhk
     PV/e+pimisin+V+AI+Cnj+12Pl:   ê-pimisiniyahk
     PV/e+pimisin+V+AI+Cnj+2Pl:    ê-pimisiniyêk
     PV/e+pimisin+V+AI+Cnj+3Pl:    ê-pimisihkik
     PV/e+pimisin+V+AI+Cnj+3Pl+Dial:    ê-pimisinicik
     PV/e+pimisin+V+AI+Cnj+X:      [ê-pimisinihk, ê-pimisininâniwahk, ê-pimisininâniwik]

     PV/ki+pimisin+V+AI+Ind+1Sg:    nikî-pimisinin # PRT INDEPENDENT
     PV/ki+pimisin+V+AI+Ind+2Sg:    kikî-pimisinin
     PV/ki+pimisin+V+AI+Ind+3Sg:    kî-pimisin
     PV/ki+pimisin+V+AI+Ind+3Sg+Dial:    kî-pimisiniw
     PV/ki+pimisin+V+AI+Ind+4Sg/Pl: kî-pimisiniyiwa
     PV/ki+pimisin+V+AI+Ind+1Pl:    nikî-pimisininân
     PV/ki+pimisin+V+AI+Ind+12Pl:   [kikî-pimisininaw, kikî-pimisininânaw]
     PV/ki+pimisin+V+AI+Ind+2Pl:    kikî-pimisininâwâw
     PV/ki+pimisin+V+AI+Ind+3Pl:    kî-pimisinwak
     PV/ki+pimisin+V+AI+Ind+3Pl+Dial:    kî-pimisiniwak
     PV/ki+pimisin+V+AI+Ind+X:      [kî-pimisininâniwan, kî-pimisininâniwiw]

     PV/e+PV/ki+pimisin+V+AI+Cnj+1Sg:    ê-kî-pimisiniyân # PRT CONJUNCT
     PV/e+PV/ki+pimisin+V+AI+Cnj+2Sg:    ê-kî-pimisiniyan
     PV/e+PV/ki+pimisin+V+AI+Cnj+3Sg:    ê-kî-pimisihk
     PV/e+PV/ki+pimisin+V+AI+Cnj+3Sg+Dial:    ê-kî-pimisinit
     PV/e+PV/ki+pimisin+V+AI+Cnj+4Sg/Pl: ê-kî-pimisiniyit
     PV/e+PV/ki+pimisin+V+AI+Cnj+1Pl:    ê-kî-pimisiniyâhk
     PV/e+PV/ki+pimisin+V+AI+Cnj+12Pl:   ê-kî-pimisiniyahk
     PV/e+PV/ki+pimisin+V+AI+Cnj+2Pl:    ê-kî-pimisiniyêk
     PV/e+PV/ki+pimisin+V+AI+Cnj+3Pl:    ê-kî-pimisihkik
     PV/e+PV/ki+pimisin+V+AI+Cnj+3Pl+Dial:    ê-kî-pimisinicik
     PV/e+PV/ki+pimisin+V+AI+Cnj+X:      [ê-kî-pimisinihk, ê-kî-pimisininâniwahk, ê-kî-pimisininâniwik]


     PV/wi+pimisin+V+AI+Ind+1Sg:    niwî-pimisinin # FUT INT INDEPENDENT
     PV/wi+pimisin+V+AI+Ind+2Sg:    kiwî-pimisinin
     PV/wi+pimisin+V+AI+Ind+3Sg:    wî-pimisin
     PV/wi+pimisin+V+AI+Ind+3Sg+Dial:    wî-pimisiniw
     PV/wi+pimisin+V+AI+Ind+4Sg/Pl: wî-pimisiniyiwa
     PV/wi+pimisin+V+AI+Ind+1Pl:    niwî-pimisininân
     PV/wi+pimisin+V+AI+Ind+12Pl:   [kiwî-pimisininaw, kiwî-pimisininânaw]
     PV/wi+pimisin+V+AI+Ind+2Pl:    kiwî-pimisininâwâw
     PV/wi+pimisin+V+AI+Ind+3Pl:    wî-pimisinwak
     PV/wi+pimisin+V+AI+Ind+3Pl+Dial:    wî-pimisiniwak
     PV/wi+pimisin+V+AI+Ind+X:      [wî-pimisininâniwan, wî-pimisininâniwiw]

     PV/e+PV/wi+pimisin+V+AI+Cnj+1Sg:    ê-wî-pimisiniyân # FUT INT CONJUNCT
     PV/e+PV/wi+pimisin+V+AI+Cnj+2Sg:    ê-wî-pimisiniyan
     PV/e+PV/wi+pimisin+V+AI+Cnj+3Sg:    ê-wî-pimisihk
     PV/e+PV/wi+pimisin+V+AI+Cnj+3Sg+Dial:    ê-wî-pimisinit
     PV/e+PV/wi+pimisin+V+AI+Cnj+4Sg/Pl: ê-wî-pimisiniyit
     PV/e+PV/wi+pimisin+V+AI+Cnj+1Pl:    ê-wî-pimisiniyâhk
     PV/e+PV/wi+pimisin+V+AI+Cnj+12Pl:   ê-wî-pimisiniyahk
     PV/e+PV/wi+pimisin+V+AI+Cnj+2Pl:    ê-wî-pimisiniyêk
     PV/e+PV/wi+pimisin+V+AI+Cnj+3Pl:    ê-wî-pimisihkik
     PV/e+PV/wi+pimisin+V+AI+Cnj+3Pl+Dial:    ê-wî-pimisinicik
     PV/e+PV/wi+pimisin+V+AI+Cnj+X:      [ê-wî-pimisinihk, ê-wî-pimisininâniwahk, ê-wî-pimisininâniwik]

     PV/ka+pimisin+V+AI+Ind+1Sg:    nika-pimisinin # FUT DEF INDEPENDENT
     PV/ka+pimisin+V+AI+Ind+2Sg:    kika-pimisinin
     PV/ka+pimisin+V+AI+Ind+3Sg:    ka-pimisin
     PV/ka+pimisin+V+AI+Ind+3Sg+Dial:    ka-pimisiniw
     PV/ka+pimisin+V+AI+Ind+4Sg/Pl: ka-pimisiniyiwa
     PV/ka+pimisin+V+AI+Ind+1Pl:    nika-pimisininân
     PV/ka+pimisin+V+AI+Ind+12Pl:   [kika-pimisininaw, kika-pimisininânaw]
     PV/ka+pimisin+V+AI+Ind+2Pl:    kika-pimisininâwâw
     PV/ka+pimisin+V+AI+Ind+3Pl:    ka-pimisinwak
     PV/ka+pimisin+V+AI+Ind+3Pl+Dial:    ka-pimisiniwak
     PV/ka+pimisin+V+AI+Ind+X:      [ka-pimisininâniwan, ka-pimisininâniwiw]
     
     pimisin+V+AI+Fut+Cond+1Sg:    pimisiniyâni # FUNT COND
     pimisin+V+AI+Fut+Cond+2Sg:    pimisiniyani
     pimisin+V+AI+Fut+Cond+3Sg:    [pimisinici, pimisihki]
     pimisin+V+AI+Fut+Cond+4Sg/Pl: pimisiniyici
     pimisin+V+AI+Fut+Cond+1Pl:    pimisiniyâhki
     pimisin+V+AI+Fut+Cond+12Pl:   [pimisiniyahki, pimisiniyahko]
     pimisin+V+AI+Fut+Cond+2Pl:    pimisiniyêko
     pimisin+V+AI+Fut+Cond+3Pl:    [pimisinitwâwi, pimisihkwâwi]

     pimisin+V+AI+Imp+Imm+2Sg:  pimisini # IMPERATIVE
     pimisin+V+AI+Imp+Imm+12Pl: pimisinitân
     pimisin+V+AI+Imp+Imm+2Pl:  pimisinik


     PV/wi+pimisin+V+AI+Der/Com+V+TA+Ind+1Sg+3SgO: [niwî-wîci-pimisinimâw] # com SET I
     PV/wi+pimisin+V+AI+Der/Com+V+TA+Ind+2Sg+3SgO: [kiwî-wîci-pimisinimâw]
     PV/wi+pimisin+V+AI+Der/Com+V+TA+Ind+1Pl+3SgO: [niwî-wîci-pimisinimânân]
     PV/wi+pimisin+V+AI+Der/Com+V+TA+Ind+12Pl+3SgO: [kiwî-wîci-pimisinimânaw]
     PV/wi+pimisin+V+AI+Der/Com+V+TA+Ind+2Pl+3SgO: [kiwî-wîci-pimisinimâwâw]
     
     PV/wi+pimisin+V+AI+Der/Com+V+TA+Ind+1Sg+3PlO: [niwî-wîci-pimisinimâwak] # com SET I-Pl
     PV/wi+pimisin+V+AI+Der/Com+V+TA+Ind+2Sg+3PlO: [kiwî-wîci-pimisinimâwak]
     PV/wi+pimisin+V+AI+Der/Com+V+TA+Ind+1Pl+3PlO: [niwî-wîci-pimisinimânânak]
     PV/wi+pimisin+V+AI+Der/Com+V+TA+Ind+12Pl+3PlO: [kiwî-wîci-pimisinimânawak]
     PV/wi+pimisin+V+AI+Der/Com+V+TA+Ind+2Pl+3PlO: [kiwî-wîci-pimisinimâwâwak]

     PV/wi+pimisin+V+AI+Der/Com+V+TA+Ind+2Sg+1SgO: [kiwî-wîci-pimisinimin] # com SET II
     PV/wi+pimisin+V+AI+Der/Com+V+TA+Ind+2Sg+1PlO: [kiwî-wîci-pimisiniminân]
     PV/wi+pimisin+V+AI+Der/Com+V+TA+Ind+2Pl+1SgO: [kiwî-wîci-pimisiniminâwâw]
     PV/wi+pimisin+V+AI+Der/Com+V+TA+Ind+2Pl+1PlO: [kiwî-wîci-pimisiniminân]


     PV/wi+pimisin+V+AI+Der/Com+V+TA+Ind+3Sg+4Sg/PlO: [wî-wîci-pimisinimêw] # com SET III
     PV/wi+pimisin+V+AI+Der/Com+V+TA+Ind+3Pl+4Sg/PlO: [wî-wîci-pimisinimêwak]
     PV/wi+pimisin+V+AI+Der/Com+V+TA+Ind+4Sg/Pl+5Sg/PlO: [wî-wîci-pimisinimêyiwa]
     PV/wi+pimisin+V+AI+Der/Com+V+TA+Ind+3Sg+5Sg/PlO: [wî-wîci-pimisinimimêw] # From Wolvengrey P.C. 27/6/15 (See /doc/)
     PV/wi+pimisin+V+AI+Der/Com+V+TA+Ind+3Pl+5Sg/PlO: [wî-wîci-pimisinimimêwak] # From Wolvengrey P.C. 27/6/15 (See /doc/)

     PV/wi+pimisin+V+AI+Der/Com+V+TA+Ind+1Sg+4Sg/PlO: [niwî-wîci-pimisinimimâwa] # com SET IV
     PV/wi+pimisin+V+AI+Der/Com+V+TA+Ind+2Sg+4Sg/PlO: [kiwî-wîci-pimisinimimâwa]
     PV/wi+pimisin+V+AI+Der/Com+V+TA+Ind+1Pl+4Sg/PlO: [niwî-wîci-pimisinimimânâna]
     PV/wi+pimisin+V+AI+Der/Com+V+TA+Ind+12Pl+4Sg/PlO: [kiwî-wîci-pimisinimimânawa]
     PV/wi+pimisin+V+AI+Der/Com+V+TA+Ind+2Pl+4Sg/PlO: [kiwî-wîci-pimisinimimâwâwa]
    
     

     
Config:
  hfst:
    Gen: ../../../src/generator-gt-norm.hfst
    Morph: ../../../src/analyser-gt-norm.hfst
  xerox:
    Gen: ../../../src/generator-gt-norm.xfst
    Morph: ../../../src/analyser-gt-norm.xfst
    App: lookup

Tests:
  
  Verb - mâyâtan -  adsf : # Ordinary VII verb, Wolvengrey VII1 p 393

     mâyâtan+V+II+Ind+3Sg: mâyâtan
     mâyâtan+V+II+Ind+3Pl: mâyâtanwa
     mâyâtan+V+II+Ind+4Sg: mâyâtaniyiw
     mâyâtan+V+II+Ind+4Pl: mâyâtaniyiwa

     PV/ki+mâyâtan+V+II+Ind+3Sg: [kî-mâyâtan]
     PV/ki+mâyâtan+V+II+Ind+3Pl: [kî-mâyâtanwa]
     PV/ki+mâyâtan+V+II+Ind+4Sg: [kî-mâyâtaniyiw]
     PV/ki+mâyâtan+V+II+Ind+4Pl: [kî-mâyâtaniyiwa]
     
     PV/ka+mâyâtan+V+II+Ind+3Sg: [ka-mâyâtan]
     PV/ka+mâyâtan+V+II+Ind+3Pl: [ka-mâyâtanwa]
     PV/ka+mâyâtan+V+II+Ind+4Sg: [ka-mâyâtaniyiw]
     PV/ka+mâyâtan+V+II+Ind+4Pl: [ka-mâyâtaniyiwa]
     
     PV/wi+mâyâtan+V+II+Ind+3Sg: [wî-mâyâtan]
     PV/wi+mâyâtan+V+II+Ind+3Pl: [wî-mâyâtanwa]
     PV/wi+mâyâtan+V+II+Ind+4Sg: [wî-mâyâtaniyiw]
     PV/wi+mâyâtan+V+II+Ind+4Pl: [wî-mâyâtaniyiwa]

     PV/e+mâyâtan+V+II+Cnj+3Sg: [ê-mâyâtahk]
     PV/e+mâyâtan+V+II+Cnj+3Pl: [ê-mâyâtahki]
     PV/e+mâyâtan+V+II+Cnj+4Sg: [ê-mâyâtaniyik]
     PV/e+mâyâtan+V+II+Cnj+4Pl: [ê-mâyâtaniyiki]

     PV/e+PV/ki+mâyâtan+V+II+Cnj+3Sg: [ê-kî-mâyâtahk]
     PV/e+PV/ki+mâyâtan+V+II+Cnj+3Pl: [ê-kî-mâyâtahki]
     PV/e+PV/ki+mâyâtan+V+II+Cnj+4Sg: [ê-kî-mâyâtaniyik]
     PV/e+PV/ki+mâyâtan+V+II+Cnj+4Pl: [ê-kî-mâyâtaniyiki]

     mâyâtan+V+II+Fut+Cond+3Sg: mâyâtahki
     mâyâtan+V+II+Fut+Cond+3Pl: mâyâtahkwâwi
     mâyâtan+V+II+Fut+Cond+4Sg: mâyâtaniyiki
     mâyâtan+V+II+Fut+Cond+4Pl: mâyâtaniyikwâwi
Condfig:
  hfst:
    Gen: ../../../src/generator-gt-norm.hfst
    Morph: ../../../src/analyser-gt-norm.hfst
  xerox:
    Gen: ../../../src/generator-gt-norm.xfst
    Morph: ../../../src/analyser-gt-norm.xfst
    App: lookup

Tests:
  
  Verb - mihkwâw - help : # Wolvengrey VIIv:


     mihkwâw+V+II+Ind+3Sg:  mihkwâw
     mihkwâw+V+II+Ind+3Pl:  mihkwâwa
     mihkwâw+V+II+Ind+4Sg:  mihkwâyiw
     mihkwâw+V+II+Ind+4Pl:  mihkwâyiwa
     
     PV/e+mihkwâw+V+II+Cnj+3Sg: [ê-mihkwâk]
     PV/e+mihkwâw+V+II+Cnj+3Pl: [ê-mihkwâki]
     PV/e+mihkwâw+V+II+Cnj+4Sg: [ê-mihkwâyik]
     PV/e+mihkwâw+V+II+Cnj+4Pl: [ê-mihkwâyiki]
     
     mihkwâw+V+II+Fut+Cond+3Sg:  mihkwâki
     mihkwâw+V+II+Fut+Cond+3Pl:  mihkwâkwâwi
     mihkwâw+V+II+Fut+Cond+4Sg:  mihkwâyiki
     mihkwâw+V+II+Fut+Cond+4Pl:  mihkwâyikwâwi
Condfig:
  hfst:
    Gen: ../../../src/generator-gt-norm.hfst
    Morph: ../../../src/analyser-gt-norm.hfst
  xerox:
    Gen: ../../../src/generator-gt-norm.xfst
    Morph: ../../../src/analyser-gt-norm.xfst
    App: lookup

Tests:
  
  Verb - miywâsin - help : # Wolvengrey VIIn
   
     miywâsin+V+II+Ind+3Sg:  miywâsin
     miywâsin+V+II+Ind+3Pl:  miywâsinwa
     miywâsin+V+II+Ind+4Sg:  miywâsiniyiw
     miywâsin+V+II+Ind+4Pl:  miywâsiniyiwa
     
     PV/e+miywâsin+V+II+Cnj+3Sg:  [ê-miywâsik]
     PV/e+miywâsin+V+II+Cnj+3Pl:  [ê-miywâsiki]
     PV/e+miywâsin+V+II+Cnj+4Sg:  [ê-miywâsiniyik]
     PV/e+miywâsin+V+II+Cnj+4Pl:  [ê-miywâsiniyiki]
     
     miywâsin+V+II+Fut+Cond+3Sg:  miywâsiki
     miywâsin+V+II+Fut+Cond+3Pl:  miywâsikwâwi
     miywâsin+V+II+Fut+Cond+4Sg:  miywâsiniyiki
     miywâsin+V+II+Fut+Cond+4Pl:  miywâsiniyikwâwi
Config:
  hfst:
    Gen: ../../../src/generator-gt-norm.hfst
    Morph: ../../../src/analyser-gt-norm.hfst
  xerox:
    Gen: ../../../src/generator-gt-norm.xfst
    Morph: ../../../src/analyser-gt-norm.xfst
    App: lookup

Tests:
  
  Verb - pimamon - adsf : #  VII2on acc. Wolvengrey p. 394
  
     pimamon+V+II+Ind+3Sg: pimamon
     pimamon+V+II+Ind+3Pl: pimamonwa
     pimamon+V+II+Ind+4Sg: pimamoniyiw
     pimamon+V+II+Ind+4Pl: pimamoniyiwa

     PV/ki+pimamon+V+II+Ind+3Sg: [kî-pimamon]
     PV/ki+pimamon+V+II+Ind+3Pl: [kî-pimamonwa]
     PV/ki+pimamon+V+II+Ind+4Sg: [kî-pimamoniyiw]
     PV/ki+pimamon+V+II+Ind+4Pl: [kî-pimamoniyiwa]
     
     PV/ka+pimamon+V+II+Ind+3Sg: [ka-pimamon]
     PV/ka+pimamon+V+II+Ind+3Pl: [ka-pimamonwa]
     PV/ka+pimamon+V+II+Ind+4Sg: [ka-pimamoniyiw]
     PV/ka+pimamon+V+II+Ind+4Pl: [ka-pimamoniyiwa]
     
     PV/wi+pimamon+V+II+Ind+3Sg: [wî-pimamon]
     PV/wi+pimamon+V+II+Ind+3Pl: [wî-pimamonwa]
     PV/wi+pimamon+V+II+Ind+4Sg: [wî-pimamoniyiw]
     PV/wi+pimamon+V+II+Ind+4Pl: [wî-pimamoniyiwa]

     PV/e+pimamon+V+II+Cnj+3Sg: [ê-pimamok]
     PV/e+pimamon+V+II+Cnj+3Pl: [ê-pimamoki]
     PV/e+pimamon+V+II+Cnj+4Sg: [ê-pimamoniyik]
     PV/e+pimamon+V+II+Cnj+4Pl: [ê-pimamoniyiki]

     PV/e+PV/ki+pimamon+V+II+Cnj+3Sg: [ê-kî-pimamok]
     PV/e+PV/ki+pimamon+V+II+Cnj+3Pl: [ê-kî-pimamoki]
     PV/e+PV/ki+pimamon+V+II+Cnj+4Sg: [ê-kî-pimamoniyik]
     PV/e+PV/ki+pimamon+V+II+Cnj+4Pl: [ê-kî-pimamoniyiki]

     pimamon+V+II+Fut+Cond+3Sg: pimamoki
     pimamon+V+II+Fut+Cond+3Pl: pimamokwâwi
     pimamon+V+II+Fut+Cond+4Sg: pimamoniyiki
     pimamon+V+II+Fut+Cond+4Pl: pimamoniyikwâwi
Config:
  xerox:
    Gen: ../../../src/generator-gt-norm.xfst
    App: lookup

Tests:
  
  Verb - itêw - ok : # VTAi (VTA5 AEW) 

###PRS###
## INDEPENDENT ##
     itêw+V+TA+Ind+2Sg+1SgO:    kitisin # LOCAL DIR
     itêw+V+TA+Ind+2Sg+1PlO:    kitisinân
     itêw+V+TA+Ind+2Pl+1PlO:    kitisinân
     itêw+V+TA+Ind+2Pl+1SgO:    kitisinâwâw

     itêw+V+TA+Ind+1Sg+2SgO:    kitititin # LOCAL INVERSE
     itêw+V+TA+Ind+1Pl+2SgO:    kitititinân
     itêw+V+TA+Ind+1Pl+2PlO:    kitititinân
     itêw+V+TA+Ind+1Sg+2PlO:    kitititinâwâw


     itêw+V+TA+Ind+1Sg+3SgO:    nititâw # MIXED DIR (obj sg)
     itêw+V+TA+Ind+2Sg+3SgO:    kititâw
     itêw+V+TA+Ind+1Pl+3SgO:    nititânân
     itêw+V+TA+Ind+12Pl+3SgO:    kititânaw
     itêw+V+TA+Ind+2Pl+3SgO:    kititâwâw
     itêw+V+TA+Ind+1Sg+3PlO:    nititâwak # MIXED DIR (obj pl)
     itêw+V+TA+Ind+2Sg+3PlO:    kititâwak
     itêw+V+TA+Ind+1Pl+3PlO:    nititânânak
     itêw+V+TA+Ind+12Pl+3PlO:    kititânawak
     itêw+V+TA+Ind+2Pl+3PlO:    kititâwâwak

     itêw+V+TA+Ind+1Sg+4Sg/PlO:    nititimâwa # MIXED DIR (obj. obv.)
     itêw+V+TA+Ind+2Sg+4Sg/PlO:    kititimâwa
     itêw+V+TA+Ind+1Pl+4Sg/PlO:    nititimânâna
     itêw+V+TA+Ind+12Pl+4Sg/PlO:   kititimânawa
     itêw+V+TA+Ind+2Pl+4Sg/PlO:    kititimâwâwa

     itêw+V+TA+Ind+3Sg+1SgO:    nititik # MIXED INV (sbj sg)
     itêw+V+TA+Ind+3Sg+2SgO:    kititik
     itêw+V+TA+Ind+3Sg+1PlO:    nititikonân
     itêw+V+TA+Ind+3Sg+12PlO:   kititikonaw
     itêw+V+TA+Ind+3Sg+2PlO:    kititikowâw
     itêw+V+TA+Ind+3Pl+1SgO:    [nititikowak, nititikwak] # MIXED INV (sbj pl)
     itêw+V+TA+Ind+3Pl+2SgO:    [kititikowak, kititikwak]
     itêw+V+TA+Ind+3Pl+1PlO:    nititikonânak
     itêw+V+TA+Ind+3Pl+12PlO:   kititikonawak
     itêw+V+TA+Ind+3Pl+2PlO:    kititikowâwak

     itêw+V+TA+Ind+1Sg+4Sg/PlO:    nititimâwa # MIXED INV (sbj obv.)
     itêw+V+TA+Ind+2Sg+4Sg/PlO:    kititimâwa
     itêw+V+TA+Ind+1Pl+4Sg/PlO:    nititimânâna
     itêw+V+TA+Ind+12Pl+4Sg/PlO:   kititimânawa
     itêw+V+TA+Ind+2Pl+4Sg/PlO:    kititimâwâwa

     itêw+V+TA+Ind+3Sg+4Sg/PlO:    itêw # THIRD DIR
     itêw+V+TA+Ind+3Pl+4Sg/PlO:    itêwak
     itêw+V+TA+Ind+4Sg/Pl+5Sg/PlO:    itêyiwa
     itêw+V+TA+Ind+3Sg+5Sg/PlO:    itimêw
     itêw+V+TA+Ind+3Pl+5Sg/PlO:    itimêwak

     itêw+V+TA+Ind+4Sg/Pl+3SgO:    [itik, itikow] # THIRD INV
     itêw+V+TA+Ind+4Sg/Pl+3PlO:    [itikowak, itikwak]
     itêw+V+TA+Ind+5Sg/Pl+4Sg/PlO:    itikoyiwa


## CONJUNCT ##
     PV/e+itêw+V+TA+Cnj+2Sg+1SgO:    ê-isiyan # LOCAL DIR
     PV/e+itêw+V+TA+Cnj+2Sg+1PlO:    ê-isiyâhk
     PV/e+itêw+V+TA+Cnj+2Pl+1PlO:    ê-isiyâhk
     PV/e+itêw+V+TA+Cnj+2Pl+1SgO:    ê-isiyêk

     PV/e+itêw+V+TA+Cnj+1Sg+2SgO:    ê-ititân # LOCAL INVERSE
     PV/e+itêw+V+TA+Cnj+1Pl+2SgO:    ê-ititâhk
     PV/e+itêw+V+TA+Cnj+1Pl+2PlO:    ê-ititâhk
     PV/e+itêw+V+TA+Cnj+1Sg+2PlO:    ê-ititakok


     PV/e+itêw+V+TA+Cnj+1Sg+3SgO:    ê-itak # MIXED DIR (obj sg)
     PV/e+itêw+V+TA+Cnj+2Sg+3SgO:    ê-itat
     PV/e+itêw+V+TA+Cnj+1Pl+3SgO:    ê-itâyâhk
     PV/e+itêw+V+TA+Cnj+12Pl+3SgO:   ê-itâyahk
     PV/e+itêw+V+TA+Cnj+2Pl+3SgO:    ê-itâyêk
     PV/e+itêw+V+TA+Cnj+1Sg+3PlO:    ê-itakik # MIXED DIR (obj pl)
     PV/e+itêw+V+TA+Cnj+2Sg+3PlO:    ê-itacik
     PV/e+itêw+V+TA+Cnj+1Pl+3PlO:    ê-itâyâhkik
     PV/e+itêw+V+TA+Cnj+12Pl+3PlO:   ê-itâyahkok
     PV/e+itêw+V+TA+Cnj+2Pl+3PlO:    ê-itâyêkok

     PV/e+itêw+V+TA+Cnj+1Sg+4Sg/PlO:    ê-itimak # MIXED DIR (obj. obv.)
     PV/e+itêw+V+TA+Cnj+2Sg+4Sg/PlO:    ê-itimat
     PV/e+itêw+V+TA+Cnj+1Pl+4Sg/PlO:    ê-itimâyâhk
     PV/e+itêw+V+TA+Cnj+12Pl+4Sg/PlO:   ê-itimâyahk
     PV/e+itêw+V+TA+Cnj+2Pl+4Sg/PlO:    ê-itimâyêk

     PV/e+itêw+V+TA+Cnj+3Sg+1SgO:    ê-isit # MIXED INV (sbj sg)
     PV/e+itêw+V+TA+Cnj+3Sg+2SgO:    ê-itisk
     PV/e+itêw+V+TA+Cnj+3Sg+1PlO:    ê-itikoyâhk
     PV/e+itêw+V+TA+Cnj+3Sg+12PlO:   ê-itikoyahk
     PV/e+itêw+V+TA+Cnj+3Sg+2PlO:    ê-itikoyêk
     PV/e+itêw+V+TA+Cnj+3Pl+1SgO:    ê-isicik # MIXED INV (sbj pl)
     PV/e+itêw+V+TA+Cnj+3Pl+2SgO:    ê-itiskik
     PV/e+itêw+V+TA+Cnj+3Pl+1PlO:    ê-itikoyâhkik
     PV/e+itêw+V+TA+Cnj+3Pl+12PlO:   ê-itikoyahkok
     PV/e+itêw+V+TA+Cnj+3Pl+2PlO:    ê-itikoyêkok

     PV/e+itêw+V+TA+Cnj+4Sg/Pl+1SgO:    ê-itimit # MIXED INV (sbj obv.)
     PV/e+itêw+V+TA+Cnj+4Sg/Pl+2SgO:    ê-itimisk
     PV/e+itêw+V+TA+Cnj+4Sg/Pl+1PlO:    ê-itikoyâhk
     PV/e+itêw+V+TA+Cnj+4Sg/Pl+12PlO:   ê-itikoyahk
     PV/e+itêw+V+TA+Cnj+4Sg/Pl+2PlO:    ê-itikoyêk

     PV/e+itêw+V+TA+Cnj+3Sg+4Sg/PlO:    ê-itât # THIRD DIR
     PV/e+itêw+V+TA+Cnj+3Pl+4Sg/PlO:    ê-itâcik
     PV/e+itêw+V+TA+Cnj+4Sg/Pl+5Sg/PlO: ê-itâyit
     PV/e+itêw+V+TA+Cnj+3Sg+5Sg/PlO:    ê-itimât
     PV/e+itêw+V+TA+Cnj+3Pl+5Sg/PlO:    ê-itimâcik

     PV/e+itêw+V+TA+Cnj+4Sg/Pl+3SgO:    ê-itikot # THIRD INV
     PV/e+itêw+V+TA+Cnj+4Sg/Pl+3PlO:    ê-itikocik
     PV/e+itêw+V+TA+Cnj+5Sg/Pl+4Sg/PlO: ê-itikoyit

## FUTURE CONDITIONAL ##
     itêw+V+TA+Fut+Cond+2Sg+1SgO:    isiyani # LOCAL DIR
     itêw+V+TA+Fut+Cond+2Sg+1PlO:    isiyâhki
     itêw+V+TA+Fut+Cond+2Pl+1PlO:    isiyâhki
     itêw+V+TA+Fut+Cond+2Pl+1SgO:    isiyêko

     itêw+V+TA+Fut+Cond+1Sg+2SgO:    ititâni # LOCAL INVERSE
     itêw+V+TA+Fut+Cond+1Pl+2SgO:    ititâhki
     itêw+V+TA+Fut+Cond+1Pl+2PlO:    ititâhki
     itêw+V+TA+Fut+Cond+1Sg+2PlO:    ititako


     itêw+V+TA+Fut+Cond+1Sg+3SgO:    itaki # MIXED DIR (obj sg)
     itêw+V+TA+Fut+Cond+2Sg+3SgO:    itaci
     itêw+V+TA+Fut+Cond+1Pl+3SgO:    itâyâhki
     itêw+V+TA+Fut+Cond+12Pl+3SgO:   [itâyahko, itâyahki]
     itêw+V+TA+Fut+Cond+2Pl+3SgO:    itâyêko
     itêw+V+TA+Fut+Cond+1Sg+3PlO:    itakwâwi # MIXED DIR (obj pl)
     itêw+V+TA+Fut+Cond+2Sg+3PlO:    itatwâwi
     itêw+V+TA+Fut+Cond+1Pl+3PlO:    itâyâhkwâwi
     itêw+V+TA+Fut+Cond+12Pl+3PlO:   itâyahkwâwi
     itêw+V+TA+Fut+Cond+2Pl+3PlO:    itâyêkwâwi

     itêw+V+TA+Fut+Cond+1Sg+4Sg/PlO:    itimaki # MIXED DIR (obj. obv.)
     itêw+V+TA+Fut+Cond+2Sg+4Sg/PlO:    itimaci
     itêw+V+TA+Fut+Cond+1Pl+4Sg/PlO:    itimâyâhki
     itêw+V+TA+Fut+Cond+12Pl+4Sg/PlO:   [itimâyahko, itimâyahki]
     itêw+V+TA+Fut+Cond+2Pl+4Sg/PlO:    itimâyêko

     itêw+V+TA+Fut+Cond+3Sg+1SgO:    isici # MIXED INV (sbj sg)
     itêw+V+TA+Fut+Cond+3Sg+2SgO:    itiski
     itêw+V+TA+Fut+Cond+3Sg+1PlO:    itikoyâhki
     itêw+V+TA+Fut+Cond+3Sg+12PlO:   [itikoyahko, itikoyahki]
     itêw+V+TA+Fut+Cond+3Sg+2PlO:    itikoyêko
     itêw+V+TA+Fut+Cond+3Pl+1SgO:    isitwâwi # MIXED INV (sbj pl)
     itêw+V+TA+Fut+Cond+3Pl+2SgO:    itiskwâwi
     itêw+V+TA+Fut+Cond+3Pl+1PlO:    itikoyâhkwâwi
     itêw+V+TA+Fut+Cond+3Pl+12PlO:   itikoyahkwâwi
     itêw+V+TA+Fut+Cond+3Pl+2PlO:    itikoyêkwâwi

     itêw+V+TA+Fut+Cond+4Sg/Pl+1SgO:    itimici # MIXED INV (sbj obv.)
     itêw+V+TA+Fut+Cond+4Sg/Pl+2SgO:    itimiski
     itêw+V+TA+Fut+Cond+4Sg/Pl+1PlO:    itikoyâhki
     itêw+V+TA+Fut+Cond+4Sg/Pl+12PlO:   [itikoyahko, itikoyahki]
     itêw+V+TA+Fut+Cond+4Sg/Pl+2PlO:    itikoyêko

     itêw+V+TA+Fut+Cond+3Sg+4Sg/PlO:    itâci # THIRD DIR
     itêw+V+TA+Fut+Cond+3Pl+4Sg/PlO:    itâtwâwi
     itêw+V+TA+Fut+Cond+4Sg/Pl+5Sg/PlO: itâyici
     itêw+V+TA+Fut+Cond+3Sg+5Sg/PlO:    itimâci
     itêw+V+TA+Fut+Cond+3Pl+5Sg/PlO:    itimâtwâwi

     itêw+V+TA+Fut+Cond+4Sg/Pl+3SgO:    itikoci # THIRD INV
     itêw+V+TA+Fut+Cond+4Sg/Pl+3PlO:    itikotwâwi
     itêw+V+TA+Fut+Cond+5Sg/Pl+4Sg/PlO: itikoyici

## IMPERATIVE ##
#LOCAL IMMEDIATE#
     itêw+V+TA+Imp+Imm+2Sg+1SgO:    isin
     itêw+V+TA+Imp+Imm+2Sg+1PlO:    isinân
     itêw+V+TA+Imp+Imm+2Pl+1PlO:    isinân
     itêw+V+TA+Imp+Imm+2Pl+1SgO:    isik
#LOCAL DELAYED#
     itêw+V+TA+Imp+Del+2Sg+1SgO:    isîhkan
     itêw+V+TA+Imp+Del+2Sg+1PlO:    isîhkâhk
     itêw+V+TA+Imp+Del+2Pl+1PlO:    isîhkâhk
     itêw+V+TA+Imp+Del+2Pl+1SgO:    isîhkêk

#MIXED IMMEDIATE#
     itêw+V+TA+Imp+Imm+2Sg+3SgO:    isi # Obj. Sg.
     itêw+V+TA+Imp+Imm+2Pl+3SgO:    itihk
     itêw+V+TA+Imp+Imm+12Pl+3SgO:    itâtân

     itêw+V+TA+Imp+Imm+2Sg+3PlO:    isik # Obj. Pl.
     itêw+V+TA+Imp+Imm+2Pl+3PlO:    itihkok
     itêw+V+TA+Imp+Imm+12Pl+3PlO:    itâtânik
#MIXED DELAYED#
     itêw+V+TA+Imp+Del+2Sg+3SgO:    itâhkan # Obj. Sg.
     itêw+V+TA+Imp+Del+2Pl+3SgO:    itâhkêk
     itêw+V+TA+Imp+Del+12Pl+3SgO:    itâhkahk

     itêw+V+TA+Imp+Del+2Sg+3PlO:    itâhkanik # Obj. Pl.
     itêw+V+TA+Imp+Del+2Pl+3PlO:    itâhkêkok
     itêw+V+TA+Imp+Del+12Pl+3PlO:    itâhkahkok


###PRT###

## INDEPENDENT ##
     PV/ki+itêw+V+TA+Ind+2Sg+1SgO:    kikî-isin # LOCAL DIR
     PV/ki+itêw+V+TA+Ind+2Sg+1PlO:    kikî-isinân
     PV/ki+itêw+V+TA+Ind+2Pl+1PlO:    kikî-isinân
     PV/ki+itêw+V+TA+Ind+2Pl+1SgO:    kikî-isinâwâw

     PV/ki+itêw+V+TA+Ind+1Sg+2SgO:    kikî-ititin # LOCAL INVERSE
     PV/ki+itêw+V+TA+Ind+1Pl+2SgO:    kikî-ititinân
     PV/ki+itêw+V+TA+Ind+1Pl+2PlO:    kikî-ititinân
     PV/ki+itêw+V+TA+Ind+1Sg+2PlO:    kikî-ititinâwâw

## CONJUNCT ##
     PV/e+PV/ki+itêw+V+TA+Cnj+2Sg+1SgO:    ê-kî-isiyan # LOCAL DIR
     PV/e+PV/ki+itêw+V+TA+Cnj+2Sg+1PlO:    ê-kî-isiyâhk
     PV/e+PV/ki+itêw+V+TA+Cnj+2Pl+1PlO:    ê-kî-isiyâhk
     PV/e+PV/ki+itêw+V+TA+Cnj+2Pl+1SgO:    ê-kî-isiyêk

     PV/e+PV/ki+itêw+V+TA+Cnj+1Sg+2SgO:    ê-kî-ititân # LOCAL INVERSE
     PV/e+PV/ki+itêw+V+TA+Cnj+1Pl+2SgO:    ê-kî-ititâhk
     PV/e+PV/ki+itêw+V+TA+Cnj+1Pl+2PlO:    ê-kî-ititâhk
     PV/e+PV/ki+itêw+V+TA+Cnj+1Sg+2PlO:    ê-kî-ititakok


###FUT+INT###

## INDEPENDENT ##
     PV/wi+itêw+V+TA+Ind+2Sg+1SgO:    kiwî-isin # LOCAL DIR
     PV/wi+itêw+V+TA+Ind+2Sg+1PlO:    kiwî-isinân
     PV/wi+itêw+V+TA+Ind+2Pl+1PlO:    kiwî-isinân
     PV/wi+itêw+V+TA+Ind+2Pl+1SgO:    kiwî-isinâwâw

     PV/wi+itêw+V+TA+Ind+1Sg+2SgO:    kiwî-ititin # LOCAL INVERSE
     PV/wi+itêw+V+TA+Ind+1Pl+2SgO:    kiwî-ititinân
     PV/wi+itêw+V+TA+Ind+1Pl+2PlO:    kiwî-ititinân
     PV/wi+itêw+V+TA+Ind+1Sg+2PlO:    kiwî-ititinâwâw

## CONJUNCT ##
     PV/e+PV/wi+itêw+V+TA+Cnj+2Sg+1SgO:    ê-wî-isiyan # LOCAL DIR
     PV/e+PV/wi+itêw+V+TA+Cnj+2Sg+1PlO:    ê-wî-isiyâhk
     PV/e+PV/wi+itêw+V+TA+Cnj+2Pl+1PlO:    ê-wî-isiyâhk
     PV/e+PV/wi+itêw+V+TA+Cnj+2Pl+1SgO:    ê-wî-isiyêk

     PV/e+PV/wi+itêw+V+TA+Cnj+1Sg+2SgO:    ê-wî-ititân # LOCAL INVERSE
     PV/e+PV/wi+itêw+V+TA+Cnj+1Pl+2SgO:    ê-wî-ititâhk
     PV/e+PV/wi+itêw+V+TA+Cnj+1Pl+2PlO:    ê-wî-ititâhk
     PV/e+PV/wi+itêw+V+TA+Cnj+1Sg+2PlO:    ê-wî-ititakok


###FUT+DEF###

## INDEPENDENT ##
     PV/ka+itêw+V+TA+Ind+2Sg+1SgO:    kika-isin # LOCAL DIR
     PV/ka+itêw+V+TA+Ind+2Sg+1PlO:    kika-isinân
     PV/ka+itêw+V+TA+Ind+2Pl+1PlO:    kika-isinân
     PV/ka+itêw+V+TA+Ind+2Pl+1SgO:    kika-isinâwâw

     PV/ka+itêw+V+TA+Ind+1Sg+2SgO:    kika-ititin # LOCAL INVERSE
     PV/ka+itêw+V+TA+Ind+1Pl+2SgO:    kika-ititinân
     PV/ka+itêw+V+TA+Ind+1Pl+2PlO:    kika-ititinân
     PV/ka+itêw+V+TA+Ind+1Sg+2PlO:    kika-ititinâwâw
Config:
  xerox:
    Gen: ../../../src/generator-gt-norm.xfst
    App: lookup

Tests:
  
  Verb - kîskiswêw - ok : # VTA (VTA3 AEW) 

###PRS###
## INDEPENDENT ##
     kîskiswêw+V+TA+Ind+2Sg+1SgO:    kikîskison # LOCAL DIR
     kîskiswêw+V+TA+Ind+2Sg+1PlO:    kikîskisonân
     kîskiswêw+V+TA+Ind+2Pl+1PlO:    kikîskisonân
     kîskiswêw+V+TA+Ind+2Pl+1SgO:    kikîskisonâwâw

     kîskiswêw+V+TA+Ind+1Sg+2SgO:    kikîskisotin # LOCAL INVERSE
     kîskiswêw+V+TA+Ind+1Pl+2SgO:    kikîskisotinân
     kîskiswêw+V+TA+Ind+1Pl+2PlO:    kikîskisotinân
     kîskiswêw+V+TA+Ind+1Sg+2PlO:    kikîskisotinâwâw


     kîskiswêw+V+TA+Ind+1Sg+3SgO:    nikîskiswâw # MIXED DIR (obj sg)
     kîskiswêw+V+TA+Ind+2Sg+3SgO:    kikîskiswâw
     kîskiswêw+V+TA+Ind+1Pl+3SgO:    nikîskiswânân
     kîskiswêw+V+TA+Ind+12Pl+3SgO:    kikîskiswânaw
     kîskiswêw+V+TA+Ind+2Pl+3SgO:    kikîskiswâwâw
     kîskiswêw+V+TA+Ind+1Sg+3PlO:    nikîskiswâwak # MIXED DIR (obj pl)
     kîskiswêw+V+TA+Ind+2Sg+3PlO:    kikîskiswâwak
     kîskiswêw+V+TA+Ind+1Pl+3PlO:    nikîskiswânânak
     kîskiswêw+V+TA+Ind+12Pl+3PlO:    kikîskiswânawak
     kîskiswêw+V+TA+Ind+2Pl+3PlO:    kikîskiswâwâwak

     kîskiswêw+V+TA+Ind+1Sg+4Sg/PlO:    nikîskisomâwa # MIXED DIR (obj. obv.)
     kîskiswêw+V+TA+Ind+2Sg+4Sg/PlO:    kikîskisomâwa
     kîskiswêw+V+TA+Ind+1Pl+4Sg/PlO:    nikîskisomânâna
     kîskiswêw+V+TA+Ind+12Pl+4Sg/PlO:    kikîskisomânawa
     kîskiswêw+V+TA+Ind+2Pl+4Sg/PlO:    kikîskisomâwâwa

     kîskiswêw+V+TA+Ind+3Sg+1SgO:    nikîskisok # MIXED INV (sbj sg)
     kîskiswêw+V+TA+Ind+3Sg+2SgO:    kikîskisok
     kîskiswêw+V+TA+Ind+3Sg+1PlO:    nikîskisokonân
     kîskiswêw+V+TA+Ind+3Sg+12PlO:    kikîskisokonaw
     kîskiswêw+V+TA+Ind+3Sg+2PlO:    kikîskisokowâw
     kîskiswêw+V+TA+Ind+3Pl+1SgO:    [nikîskisokowak, nikîskisokwak] # MIXED INV (sbj pl)
     kîskiswêw+V+TA+Ind+3Pl+2SgO:    [kikîskisokowak, kikîskisokwak]
     kîskiswêw+V+TA+Ind+3Pl+1PlO:    nikîskisokonânak
     kîskiswêw+V+TA+Ind+3Pl+12PlO:    kikîskisokonawak
     kîskiswêw+V+TA+Ind+3Pl+2PlO:    kikîskisokowâwak

     kîskiswêw+V+TA+Ind+1Sg+4Sg/PlO:    nikîskisomâwa # MIXED INV (sbj obv.)
     kîskiswêw+V+TA+Ind+2Sg+4Sg/PlO:    kikîskisomâwa
     kîskiswêw+V+TA+Ind+1Pl+4Sg/PlO:    nikîskisomânâna
     kîskiswêw+V+TA+Ind+12Pl+4Sg/PlO:    kikîskisomânawa
     kîskiswêw+V+TA+Ind+2Pl+4Sg/PlO:    kikîskisomâwâwa

     kîskiswêw+V+TA+Ind+3Sg+4Sg/PlO:    kîskiswêw # THIRD DIR
     kîskiswêw+V+TA+Ind+3Pl+4Sg/PlO:    kîskiswêwak
     kîskiswêw+V+TA+Ind+4Sg/Pl+5Sg/PlO:    kîskiswêyiwa
     kîskiswêw+V+TA+Ind+3Sg+5Sg/PlO:    kîskisomêw
     kîskiswêw+V+TA+Ind+3Pl+5Sg/PlO:    kîskisomêwak

     kîskiswêw+V+TA+Ind+4Sg/Pl+3SgO:    [kîskisok, kîskisokow] # THIRD INV
     kîskiswêw+V+TA+Ind+4Sg/Pl+3PlO:    [kîskisokowak, kîskisokwak]
     kîskiswêw+V+TA+Ind+5Sg/Pl+4Sg/PlO:    kîskisokoyiwa


## CONJUNCT ##
     PV/e+kîskiswêw+V+TA+Cnj+2Sg+1SgO:    ê-kîskisoyan # LOCAL DIR
     PV/e+kîskiswêw+V+TA+Cnj+2Sg+1PlO:    ê-kîskisoyâhk
     PV/e+kîskiswêw+V+TA+Cnj+2Pl+1PlO:    ê-kîskisoyâhk
     PV/e+kîskiswêw+V+TA+Cnj+2Pl+1SgO:    ê-kîskisoyêk

     PV/e+kîskiswêw+V+TA+Cnj+1Sg+2SgO:    ê-kîskisotân # LOCAL INVERSE
     PV/e+kîskiswêw+V+TA+Cnj+1Pl+2SgO:    ê-kîskisotâhk
     PV/e+kîskiswêw+V+TA+Cnj+1Pl+2PlO:    ê-kîskisotâhk
     PV/e+kîskiswêw+V+TA+Cnj+1Sg+2PlO:    ê-kîskisotakok


     PV/e+kîskiswêw+V+TA+Cnj+1Sg+3SgO:    ê-kîskiswak # MIXED DIR (obj sg)
     PV/e+kîskiswêw+V+TA+Cnj+2Sg+3SgO:    ê-kîskiswat
     PV/e+kîskiswêw+V+TA+Cnj+1Pl+3SgO:    ê-kîskiswâyâhk
     PV/e+kîskiswêw+V+TA+Cnj+12Pl+3SgO:   ê-kîskiswâyahk
     PV/e+kîskiswêw+V+TA+Cnj+2Pl+3SgO:    ê-kîskiswâyêk
     PV/e+kîskiswêw+V+TA+Cnj+1Sg+3PlO:    ê-kîskiswakik # MIXED DIR (obj pl)
     PV/e+kîskiswêw+V+TA+Cnj+2Sg+3PlO:    ê-kîskiswacik
     PV/e+kîskiswêw+V+TA+Cnj+1Pl+3PlO:    ê-kîskiswâyâhkik
     PV/e+kîskiswêw+V+TA+Cnj+12Pl+3PlO:   ê-kîskiswâyahkok
     PV/e+kîskiswêw+V+TA+Cnj+2Pl+3PlO:    ê-kîskiswâyêkok

     PV/e+kîskiswêw+V+TA+Cnj+1Sg+4Sg/PlO:    ê-kîskisomak # MIXED DIR (obj. obv.)
     PV/e+kîskiswêw+V+TA+Cnj+2Sg+4Sg/PlO:    ê-kîskisomat
     PV/e+kîskiswêw+V+TA+Cnj+1Pl+4Sg/PlO:    ê-kîskisomâyâhk
     PV/e+kîskiswêw+V+TA+Cnj+12Pl+4Sg/PlO:   ê-kîskisomâyahk
     PV/e+kîskiswêw+V+TA+Cnj+2Pl+4Sg/PlO:    ê-kîskisomâyêk

     PV/e+kîskiswêw+V+TA+Cnj+3Sg+1SgO:    ê-kîskisot # MIXED INV (sbj sg)
     PV/e+kîskiswêw+V+TA+Cnj+3Sg+2SgO:    ê-kîskisosk
     PV/e+kîskiswêw+V+TA+Cnj+3Sg+1PlO:    ê-kîskisokoyâhk
     PV/e+kîskiswêw+V+TA+Cnj+3Sg+12PlO:   ê-kîskisokoyahk
     PV/e+kîskiswêw+V+TA+Cnj+3Sg+2PlO:    ê-kîskisokoyêk
     PV/e+kîskiswêw+V+TA+Cnj+3Pl+1SgO:    ê-kîskisocik # MIXED INV (sbj pl)
     PV/e+kîskiswêw+V+TA+Cnj+3Pl+2SgO:    ê-kîskisoskik
     PV/e+kîskiswêw+V+TA+Cnj+3Pl+1PlO:    ê-kîskisokoyâhkik
     PV/e+kîskiswêw+V+TA+Cnj+3Pl+12PlO:   ê-kîskisokoyahkok
     PV/e+kîskiswêw+V+TA+Cnj+3Pl+2PlO:    ê-kîskisokoyêkok

     PV/e+kîskiswêw+V+TA+Cnj+4Sg/Pl+1SgO:    ê-kîskisomit # MIXED INV (sbj obv.)
     PV/e+kîskiswêw+V+TA+Cnj+4Sg/Pl+2SgO:    ê-kîskisomisk
     PV/e+kîskiswêw+V+TA+Cnj+4Sg/Pl+1PlO:    ê-kîskisokoyâhk
     PV/e+kîskiswêw+V+TA+Cnj+4Sg/Pl+12PlO:   ê-kîskisokoyahk
     PV/e+kîskiswêw+V+TA+Cnj+4Sg/Pl+2PlO:    ê-kîskisokoyêk

     PV/e+kîskiswêw+V+TA+Cnj+3Sg+4Sg/PlO:    ê-kîskiswât # THIRD DIR
     PV/e+kîskiswêw+V+TA+Cnj+3Pl+4Sg/PlO:    ê-kîskiswâcik
     PV/e+kîskiswêw+V+TA+Cnj+4Sg/Pl+5Sg/PlO: ê-kîskiswâyit
     PV/e+kîskiswêw+V+TA+Cnj+3Sg+5Sg/PlO:    ê-kîskisomât
     PV/e+kîskiswêw+V+TA+Cnj+3Pl+5Sg/PlO:    ê-kîskisomâcik

     PV/e+kîskiswêw+V+TA+Cnj+4Sg/Pl+3SgO:    ê-kîskisokot # THIRD INV
     PV/e+kîskiswêw+V+TA+Cnj+4Sg/Pl+3PlO:    ê-kîskisokocik
     PV/e+kîskiswêw+V+TA+Cnj+5Sg/Pl+4Sg/PlO: ê-kîskisokoyit

## FUTURE CONDITIONAL ##
     kîskiswêw+V+TA+Fut+Cond+2Sg+1SgO:    kîskisoyani # LOCAL DIR
     kîskiswêw+V+TA+Fut+Cond+2Sg+1PlO:    kîskisoyâhki
     kîskiswêw+V+TA+Fut+Cond+2Pl+1PlO:    kîskisoyâhki
     kîskiswêw+V+TA+Fut+Cond+2Pl+1SgO:    kîskisoyêko

     kîskiswêw+V+TA+Fut+Cond+1Sg+2SgO:    kîskisotâni # LOCAL INVERSE
     kîskiswêw+V+TA+Fut+Cond+1Pl+2SgO:    kîskisotâhki
     kîskiswêw+V+TA+Fut+Cond+1Pl+2PlO:    kîskisotâhki
     kîskiswêw+V+TA+Fut+Cond+1Sg+2PlO:    kîskisotako


     kîskiswêw+V+TA+Fut+Cond+1Sg+3SgO:    kîskiswaki # MIXED DIR (obj sg)
     kîskiswêw+V+TA+Fut+Cond+2Sg+3SgO:    kîskiswaci
     kîskiswêw+V+TA+Fut+Cond+1Pl+3SgO:    kîskiswâyâhki
     kîskiswêw+V+TA+Fut+Cond+12Pl+3SgO:   [kîskiswâyahko, kîskiswâyahki]
     kîskiswêw+V+TA+Fut+Cond+2Pl+3SgO:    kîskiswâyêko
     kîskiswêw+V+TA+Fut+Cond+1Sg+3PlO:    kîskiswakwâwi # MIXED DIR (obj pl)
     kîskiswêw+V+TA+Fut+Cond+2Sg+3PlO:    kîskiswatwâwi
     kîskiswêw+V+TA+Fut+Cond+1Pl+3PlO:    kîskiswâyâhkwâwi
     kîskiswêw+V+TA+Fut+Cond+12Pl+3PlO:   kîskiswâyahkwâwi
     kîskiswêw+V+TA+Fut+Cond+2Pl+3PlO:    kîskiswâyêkwâwi

     kîskiswêw+V+TA+Fut+Cond+1Sg+4Sg/PlO:    kîskisomaki # MIXED DIR (obj. obv.)
     kîskiswêw+V+TA+Fut+Cond+2Sg+4Sg/PlO:    kîskisomaci
     kîskiswêw+V+TA+Fut+Cond+1Pl+4Sg/PlO:    kîskisomâyâhki
     kîskiswêw+V+TA+Fut+Cond+12Pl+4Sg/PlO:   [kîskisomâyahko, kîskisomâyahki]
     kîskiswêw+V+TA+Fut+Cond+2Pl+4Sg/PlO:    kîskisomâyêko

     kîskiswêw+V+TA+Fut+Cond+3Sg+1SgO:    kîskisoci # MIXED INV (sbj sg)
     kîskiswêw+V+TA+Fut+Cond+3Sg+2SgO:    kîskisoski
     kîskiswêw+V+TA+Fut+Cond+3Sg+1PlO:    kîskisokoyâhki
     kîskiswêw+V+TA+Fut+Cond+3Sg+12PlO:   [kîskisokoyahko, kîskisokoyahki]
     kîskiswêw+V+TA+Fut+Cond+3Sg+2PlO:    kîskisokoyêko
     kîskiswêw+V+TA+Fut+Cond+3Pl+1SgO:    kîskisotwâwi # MIXED INV (sbj pl)
     kîskiswêw+V+TA+Fut+Cond+3Pl+2SgO:    kîskisoskwâwi
     kîskiswêw+V+TA+Fut+Cond+3Pl+1PlO:    kîskisokoyâhkwâwi
     kîskiswêw+V+TA+Fut+Cond+3Pl+12PlO:   kîskisokoyahkwâwi
     kîskiswêw+V+TA+Fut+Cond+3Pl+2PlO:    kîskisokoyêkwâwi

     kîskiswêw+V+TA+Fut+Cond+4Sg/Pl+1SgO:    kîskisomici # MIXED INV (sbj obv.)
     kîskiswêw+V+TA+Fut+Cond+4Sg/Pl+2SgO:    kîskisomiski
     kîskiswêw+V+TA+Fut+Cond+4Sg/Pl+1PlO:    kîskisokoyâhki
     kîskiswêw+V+TA+Fut+Cond+4Sg/Pl+12PlO:   [kîskisokoyahko, kîskisokoyahki]
     kîskiswêw+V+TA+Fut+Cond+4Sg/Pl+2PlO:    kîskisokoyêko

     kîskiswêw+V+TA+Fut+Cond+3Sg+4Sg/PlO:    kîskiswâci # THIRD DIR
     kîskiswêw+V+TA+Fut+Cond+3Pl+4Sg/PlO:    kîskiswâtwâwi
     kîskiswêw+V+TA+Fut+Cond+4Sg/Pl+5Sg/PlO: kîskiswâyici
     kîskiswêw+V+TA+Fut+Cond+3Sg+5Sg/PlO:    kîskisomâci
     kîskiswêw+V+TA+Fut+Cond+3Pl+5Sg/PlO:    kîskisomâtwâwi

     kîskiswêw+V+TA+Fut+Cond+4Sg/Pl+3SgO:    kîskisokoci # THIRD INV
     kîskiswêw+V+TA+Fut+Cond+4Sg/Pl+3PlO:    kîskisokotwâwi
     kîskiswêw+V+TA+Fut+Cond+5Sg/Pl+4Sg/PlO: kîskisokoyici

## IMPERATIVE ##
#LOCAL IMMEDIATE#
     kîskiswêw+V+TA+Imp+Imm+2Sg+1SgO:    kîskison
     kîskiswêw+V+TA+Imp+Imm+2Sg+1PlO:    kîskisonân
     kîskiswêw+V+TA+Imp+Imm+2Pl+1PlO:    kîskisonân
     kîskiswêw+V+TA+Imp+Imm+2Pl+1SgO:    kîskisok
#LOCAL DELAYED#
     kîskiswêw+V+TA+Imp+Del+2Sg+1SgO:    kîskisôhkan
     kîskiswêw+V+TA+Imp+Del+2Sg+1PlO:    kîskisôhkâhk
     kîskiswêw+V+TA+Imp+Del+2Pl+1PlO:    kîskisôhkâhk
     kîskiswêw+V+TA+Imp+Del+2Pl+1SgO:    kîskisôhkêk

#MIXED IMMEDIATE#
     kîskiswêw+V+TA+Imp+Imm+2Sg+3SgO:    kîskis # Obj. Sg.
     kîskiswêw+V+TA+Imp+Imm+2Pl+3SgO:    kîskisohk
     kîskiswêw+V+TA+Imp+Imm+12Pl+3SgO:    kîskiswâtân

     kîskiswêw+V+TA+Imp+Imm+2Sg+3PlO:    kîskisok # Obj. Pl.
     kîskiswêw+V+TA+Imp+Imm+2Pl+3PlO:    kîskisohkok
     kîskiswêw+V+TA+Imp+Imm+12Pl+3PlO:    kîskiswâtânik
#MIXED DELAYED#
     kîskiswêw+V+TA+Imp+Del+2Sg+3SgO:    kîskiswâhkan # Obj. Sg.
     kîskiswêw+V+TA+Imp+Del+2Pl+3SgO:    kîskiswâhkêk
     kîskiswêw+V+TA+Imp+Del+12Pl+3SgO:    kîskiswâhkahk

     kîskiswêw+V+TA+Imp+Del+2Sg+3PlO:    kîskiswâhkanik # Obj. Pl.
     kîskiswêw+V+TA+Imp+Del+2Pl+3PlO:    kîskiswâhkêkok
     kîskiswêw+V+TA+Imp+Del+12Pl+3PlO:    kîskiswâhkahkok


###PRT###

## INDEPENDENT ##
     PV/ki+kîskiswêw+V+TA+Ind+2Sg+1SgO:    kikî-kîskison # LOCAL DIR
     PV/ki+kîskiswêw+V+TA+Ind+2Sg+1PlO:    kikî-kîskisonân
     PV/ki+kîskiswêw+V+TA+Ind+2Pl+1PlO:    kikî-kîskisonân
     PV/ki+kîskiswêw+V+TA+Ind+2Pl+1SgO:    kikî-kîskisonâwâw

     PV/ki+kîskiswêw+V+TA+Ind+1Sg+2SgO:    kikî-kîskisotin # LOCAL INVERSE
     PV/ki+kîskiswêw+V+TA+Ind+1Pl+2SgO:    kikî-kîskisotinân
     PV/ki+kîskiswêw+V+TA+Ind+1Pl+2PlO:    kikî-kîskisotinân
     PV/ki+kîskiswêw+V+TA+Ind+1Sg+2PlO:    kikî-kîskisotinâwâw

## CONJUNCT ##
     PV/e+PV/ki+kîskiswêw+V+TA+Cnj+2Sg+1SgO:    ê-kî-kîskisoyan # LOCAL DIR
     PV/e+PV/ki+kîskiswêw+V+TA+Cnj+2Sg+1PlO:    ê-kî-kîskisoyâhk
     PV/e+PV/ki+kîskiswêw+V+TA+Cnj+2Pl+1PlO:    ê-kî-kîskisoyâhk
     PV/e+PV/ki+kîskiswêw+V+TA+Cnj+2Pl+1SgO:    ê-kî-kîskisoyêk

     PV/e+PV/ki+kîskiswêw+V+TA+Cnj+1Sg+2SgO:    ê-kî-kîskisotân # LOCAL INVERSE
     PV/e+PV/ki+kîskiswêw+V+TA+Cnj+1Pl+2SgO:    ê-kî-kîskisotâhk
     PV/e+PV/ki+kîskiswêw+V+TA+Cnj+1Pl+2PlO:    ê-kî-kîskisotâhk
     PV/e+PV/ki+kîskiswêw+V+TA+Cnj+1Sg+2PlO:    ê-kî-kîskisotakok


###FUT+INT###

## INDEPENDENT ##
     PV/wi+kîskiswêw+V+TA+Ind+2Sg+1SgO:    kiwî-kîskison # LOCAL DIR
     PV/wi+kîskiswêw+V+TA+Ind+2Sg+1PlO:    kiwî-kîskisonân
     PV/wi+kîskiswêw+V+TA+Ind+2Pl+1PlO:    kiwî-kîskisonân
     PV/wi+kîskiswêw+V+TA+Ind+2Pl+1SgO:    kiwî-kîskisonâwâw

     PV/wi+kîskiswêw+V+TA+Ind+1Sg+2SgO:    kiwî-kîskisotin # LOCAL INVERSE
     PV/wi+kîskiswêw+V+TA+Ind+1Pl+2SgO:    kiwî-kîskisotinân
     PV/wi+kîskiswêw+V+TA+Ind+1Pl+2PlO:    kiwî-kîskisotinân
     PV/wi+kîskiswêw+V+TA+Ind+1Sg+2PlO:    kiwî-kîskisotinâwâw

## CONJUNCT ##
     PV/e+PV/wi+kîskiswêw+V+TA+Cnj+2Sg+1SgO:    ê-wî-kîskisoyan # LOCAL DIR
     PV/e+PV/wi+kîskiswêw+V+TA+Cnj+2Sg+1PlO:    ê-wî-kîskisoyâhk
     PV/e+PV/wi+kîskiswêw+V+TA+Cnj+2Pl+1PlO:    ê-wî-kîskisoyâhk
     PV/e+PV/wi+kîskiswêw+V+TA+Cnj+2Pl+1SgO:    ê-wî-kîskisoyêk

     PV/e+PV/wi+kîskiswêw+V+TA+Cnj+1Sg+2SgO:    ê-wî-kîskisotân # LOCAL INVERSE
     PV/e+PV/wi+kîskiswêw+V+TA+Cnj+1Pl+2SgO:    ê-wî-kîskisotâhk
     PV/e+PV/wi+kîskiswêw+V+TA+Cnj+1Pl+2PlO:    ê-wî-kîskisotâhk
     PV/e+PV/wi+kîskiswêw+V+TA+Cnj+1Sg+2PlO:    ê-wî-kîskisotakok


###FUT+DEF###

## INDEPENDENT ##
     PV/ka+kîskiswêw+V+TA+Ind+2Sg+1SgO:    kika-kîskison # LOCAL DIR
     PV/ka+kîskiswêw+V+TA+Ind+2Sg+1PlO:    kika-kîskisonân
     PV/ka+kîskiswêw+V+TA+Ind+2Pl+1PlO:    kika-kîskisonân
     PV/ka+kîskiswêw+V+TA+Ind+2Pl+1SgO:    kika-kîskisonâwâw

     PV/ka+kîskiswêw+V+TA+Ind+1Sg+2SgO:    kika-kîskisotin # LOCAL INVERSE
     PV/ka+kîskiswêw+V+TA+Ind+1Pl+2SgO:    kika-kîskisotinân
     PV/ka+kîskiswêw+V+TA+Ind+1Pl+2PlO:    kika-kîskisotinân
     PV/ka+kîskiswêw+V+TA+Ind+1Sg+2PlO:    kika-kîskisotinâwâw
Config:
  hfst:
    Gen: ../../../src/generator-gt-norm.hfst
    Morph: ../../../src/analyser-gt-norm.hfst
  xerox:
    Gen: ../../../src/generator-gt-norm.xfst
    Morph: ../../../src/analyser-gt-norm.xfst
    App: lookup

Tests:

  Verb - mowêw - eat him/her : # Wolvengrey VTA1 verb - p 401; Fut+Cond from Okimāsis pp. 79, 103

     mowêw+V+TA+Ind+1Sg+3SgO: nimowâw # SET I
     mowêw+V+TA+Ind+2Sg+3SgO: kimowâw
     mowêw+V+TA+Ind+1Pl+3SgO: nimowânân
     mowêw+V+TA+Ind+12Pl+3SgO: kimowânaw
     mowêw+V+TA+Ind+2Pl+3SgO: kimowâwâw

     mowêw+V+TA+Ind+1Sg+3PlO: nimowâwak # SET I-Pl
     mowêw+V+TA+Ind+2Sg+3PlO: kimowâwak
     mowêw+V+TA+Ind+1Pl+3PlO: nimowânânak
     mowêw+V+TA+Ind+12Pl+3PlO: kimowânawak
     mowêw+V+TA+Ind+2Pl+3PlO: kimowâwâwak

     mowêw+V+TA+Ind+2Sg+1SgO: kimowin # SET II
     mowêw+V+TA+Ind+2Sg+1PlO: kimowinân
     mowêw+V+TA+Ind+2Pl+1PlO: kimowinân
     mowêw+V+TA+Ind+2Pl+1SgO: kimowinâwâw

     mowêw+V+TA+Ind+3Sg+4Sg/PlO: mowêw # SET III
     mowêw+V+TA+Ind+3Pl+4Sg/PlO: mowêwak
     mowêw+V+TA+Ind+4Sg/Pl+5Sg/PlO: mowêyiwa
     mowêw+V+TA+Ind+3Sg+5Sg/PlO: mowimêw # From Wolvengrey P.C. 27/6/15 (See /doc/)
     mowêw+V+TA+Ind+3Pl+5Sg/PlO: mowimêwak # From Wolvengrey P.C. 27/6/15 (See /doc/)

     mowêw+V+TA+Ind+1Sg+4Sg/PlO: nimowimâwa # SET IV
     mowêw+V+TA+Ind+2Sg+4Sg/PlO: kimowimâwa
     mowêw+V+TA+Ind+1Pl+4Sg/PlO: nimowimânâna
     mowêw+V+TA+Ind+12Pl+4Sg/PlO: kimowimânawa
     mowêw+V+TA+Ind+2Pl+4Sg/PlO: kimowimâwâwa





     PV/ki+mowêw+V+TA+Ind+1Sg+3SgO: [nikî-mowâw] # SET I (past)
     PV/ki+mowêw+V+TA+Ind+2Sg+3SgO: [kikî-mowâw]
     PV/ki+mowêw+V+TA+Ind+1Pl+3SgO: [nikî-mowânân]
     PV/ki+mowêw+V+TA+Ind+12Pl+3SgO: [kikî-mowânaw]
     PV/ki+mowêw+V+TA+Ind+2Pl+3SgO: [kikî-mowâwâw]

     PV/ki+mowêw+V+TA+Ind+1Sg+3PlO: [nikî-mowâwak] # SET I-Pl (past)
     PV/ki+mowêw+V+TA+Ind+2Sg+3PlO: [kikî-mowâwak]
     PV/ki+mowêw+V+TA+Ind+1Pl+3PlO: [nikî-mowânânak]
     PV/ki+mowêw+V+TA+Ind+12Pl+3PlO: [kikî-mowânawak]
     PV/ki+mowêw+V+TA+Ind+2Pl+3PlO: [kikî-mowâwâwak]

     PV/ki+mowêw+V+TA+Ind+2Sg+1SgO: [kikî-mowin] # SET II (past)
     PV/ki+mowêw+V+TA+Ind+2Sg+1PlO: [kikî-mowinân]
     PV/ki+mowêw+V+TA+Ind+2Pl+1PlO: [kikî-mowinân]
     PV/ki+mowêw+V+TA+Ind+2Pl+1SgO: [kikî-mowinâwâw]

     PV/ki+mowêw+V+TA+Ind+3Sg+4Sg/PlO: [kî-mowêw] # SET III (past)
     PV/ki+mowêw+V+TA+Ind+3Pl+4Sg/PlO: [kî-mowêwak]
     PV/ki+mowêw+V+TA+Ind+4Sg/Pl+5Sg/PlO: [kî-mowêyiwa]
     PV/ki+mowêw+V+TA+Ind+3Sg+5Sg/PlO: [kî-mowimêw] # From Wolvengrey P.C. 27/6/15 (See /doc/)
     PV/ki+mowêw+V+TA+Ind+3Pl+5Sg/PlO: [kî-mowimêwak] # From Wolvengrey P.C. 27/6/15 (See /doc/)

     PV/ki+mowêw+V+TA+Ind+1Sg+4Sg/PlO: [nikî-mowimâwa] # SET IV (past)
     PV/ki+mowêw+V+TA+Ind+2Sg+4Sg/PlO: [kikî-mowimâwa]
     PV/ki+mowêw+V+TA+Ind+1Pl+4Sg/PlO: [nikî-mowimânâna]
     PV/ki+mowêw+V+TA+Ind+12Pl+4Sg/PlO: [kikî-mowimânawa]
     PV/ki+mowêw+V+TA+Ind+2Pl+4Sg/PlO: [kikî-mowimâwâwa]





     PV/ka+mowêw+V+TA+Ind+1Sg+3SgO: [nika-mowâw] # SET I (Fut+Def)
     PV/ka+mowêw+V+TA+Ind+2Sg+3SgO: [kika-mowâw]
     PV/ka+mowêw+V+TA+Ind+1Pl+3SgO: [nika-mowânân]
     PV/ka+mowêw+V+TA+Ind+12Pl+3SgO: [kika-mowânaw]
     PV/ka+mowêw+V+TA+Ind+2Pl+3SgO: [kika-mowâwâw]

     PV/ka+mowêw+V+TA+Ind+1Sg+3PlO: [nika-mowâwak] # SET I-Pl (Fut+Def)
     PV/ka+mowêw+V+TA+Ind+2Sg+3PlO: [kika-mowâwak]
     PV/ka+mowêw+V+TA+Ind+1Pl+3PlO: [nika-mowânânak]
     PV/ka+mowêw+V+TA+Ind+12Pl+3PlO: [kika-mowânawak]
     PV/ka+mowêw+V+TA+Ind+2Pl+3PlO: [kika-mowâwâwak]

     PV/ka+mowêw+V+TA+Ind+2Sg+1SgO: [kika-mowin] # SET II (Fut+Def)
     PV/ka+mowêw+V+TA+Ind+2Sg+1PlO: [kika-mowinân]
     PV/ka+mowêw+V+TA+Ind+2Pl+1PlO: [kika-mowinân]
     PV/ka+mowêw+V+TA+Ind+2Pl+1SgO: [kika-mowinâwâw]

     PV/ka+mowêw+V+TA+Ind+3Sg+4Sg/PlO: [ka-mowêw] # SET III (Fut+Def)
     PV/ka+mowêw+V+TA+Ind+3Pl+4Sg/PlO: [ka-mowêwak]
     PV/ka+mowêw+V+TA+Ind+4Sg/Pl+5Sg/PlO: [ka-mowêyiwa]
     PV/ka+mowêw+V+TA+Ind+3Sg+5Sg/PlO: [ka-mowimêw] # From Wolvengrey P.C. 27/6/15 (See /doc/)
     PV/ka+mowêw+V+TA+Ind+3Pl+5Sg/PlO: [ka-mowimêwak] # From Wolvengrey P.C. 27/6/15 (See /doc/)

     PV/ka+mowêw+V+TA+Ind+1Sg+4Sg/PlO: [nika-mowimâwa] # SET IV (Fut+Def)
     PV/ka+mowêw+V+TA+Ind+2Sg+4Sg/PlO: [kika-mowimâwa]
     PV/ka+mowêw+V+TA+Ind+1Pl+4Sg/PlO: [nika-mowimânâna]
     PV/ka+mowêw+V+TA+Ind+12Pl+4Sg/PlO: [kika-mowimânawa]
     PV/ka+mowêw+V+TA+Ind+2Pl+4Sg/PlO: [kika-mowimâwâwa]




     PV/wi+mowêw+V+TA+Ind+1Sg+3SgO: [niwî-mowâw] # SET I (Fut+Int)
     PV/wi+mowêw+V+TA+Ind+2Sg+3SgO: [kiwî-mowâw]
     PV/wi+mowêw+V+TA+Ind+1Pl+3SgO: [niwî-mowânân]
     PV/wi+mowêw+V+TA+Ind+12Pl+3SgO: [kiwî-mowânaw]
     PV/wi+mowêw+V+TA+Ind+2Pl+3SgO: [kiwî-mowâwâw]

     PV/wi+mowêw+V+TA+Ind+1Sg+3PlO: [niwî-mowâwak] # SET I-Pl (Fut+Int)
     PV/wi+mowêw+V+TA+Ind+2Sg+3PlO: [kiwî-mowâwak]
     PV/wi+mowêw+V+TA+Ind+1Pl+3PlO: [niwî-mowânânak]
     PV/wi+mowêw+V+TA+Ind+12Pl+3PlO: [kiwî-mowânawak]
     PV/wi+mowêw+V+TA+Ind+2Pl+3PlO: [kiwî-mowâwâwak]

     PV/wi+mowêw+V+TA+Ind+2Sg+1SgO: [kiwî-mowin] # SET II (Fut+Int)
     PV/wi+mowêw+V+TA+Ind+2Sg+1PlO: [kiwî-mowinân]
     PV/wi+mowêw+V+TA+Ind+2Pl+1PlO: [kiwî-mowinân]
     PV/wi+mowêw+V+TA+Ind+2Pl+1SgO: [kiwî-mowinâwâw]

     PV/wi+mowêw+V+TA+Ind+3Sg+4Sg/PlO: [wî-mowêw] # SET III (Fut+Int)
     PV/wi+mowêw+V+TA+Ind+3Pl+4Sg/PlO: [wî-mowêwak]
     PV/wi+mowêw+V+TA+Ind+4Sg/Pl+5Sg/PlO: [wî-mowêyiwa]
     PV/wi+mowêw+V+TA+Ind+3Sg+5Sg/PlO: [wî-mowimêw] # From Wolvengrey P.C. 27/6/15 (See /doc/)
     PV/wi+mowêw+V+TA+Ind+3Pl+5Sg/PlO: [wî-mowimêwak] # From Wolvengrey P.C. 27/6/15 (See /doc/)

     PV/wi+mowêw+V+TA+Ind+1Sg+4Sg/PlO: [niwî-mowimâwa] # SET IV (Fut+Int)
     PV/wi+mowêw+V+TA+Ind+2Sg+4Sg/PlO: [kiwî-mowimâwa]
     PV/wi+mowêw+V+TA+Ind+1Pl+4Sg/PlO: [niwî-mowimânâna]
     PV/wi+mowêw+V+TA+Ind+12Pl+4Sg/PlO: [kiwî-mowimânawa]
     PV/wi+mowêw+V+TA+Ind+2Pl+4Sg/PlO: [kiwî-mowimâwâwa]




     mowêw+V+TA+Ind+3Sg+1SgO: nimowik  # SET I inv
     mowêw+V+TA+Ind+3Sg+2SgO: kimowik
     mowêw+V+TA+Ind+3Sg+1PlO: nimowikonân
     mowêw+V+TA+Ind+3Sg+12PlO: kimowikonaw
     mowêw+V+TA+Ind+3Sg+2PlO: kimowikowâw

     mowêw+V+TA+Ind+3Pl+1SgO: [nimowikwak, nimowikowak] # SET I-Pl inv
     mowêw+V+TA+Ind+3Pl+2SgO: [kimowikwak, kimowikowak]
     mowêw+V+TA+Ind+3Pl+1PlO: nimowikonânak
     mowêw+V+TA+Ind+3Pl+12PlO: kimowikonawak
     mowêw+V+TA+Ind+3Pl+2PlO: kimowikowâwak

     mowêw+V+TA+Ind+1Sg+2SgO: kimowitin # SET II inv
     mowêw+V+TA+Ind+1Pl+2SgO: kimowitinân
     mowêw+V+TA+Ind+1Pl+2PlO: kimowitinân
     mowêw+V+TA+Ind+1Sg+2PlO: kimowitinâwâw

     mowêw+V+TA+Ind+4Sg/Pl+3SgO: [mowik, mowikow] # SET III inv (no 5-3 according to Wolvengrey)
     mowêw+V+TA+Ind+4Sg/Pl+3PlO: [mowikwak, mowikowak]
     mowêw+V+TA+Ind+5Sg/Pl+4Sg/PlO: mowikoyiwa

     mowêw+V+TA+Ind+4Sg/Pl+1SgO: nimowikoyiwa # SET IV inv
     mowêw+V+TA+Ind+4Sg/Pl+2SgO: kimowikoyiwa
     mowêw+V+TA+Ind+4Sg/Pl+1PlO: nimowikonâna
     mowêw+V+TA+Ind+4Sg/Pl+12PlO: kimowikonawa
     mowêw+V+TA+Ind+4Sg/Pl+2PlO: kimowikowâwa

     PV/e+mowêw+V+TA+Cnj+1Sg+3SgO: [ê-mowak] # SET I
     PV/e+mowêw+V+TA+Cnj+2Sg+3SgO: [ê-mowat]
     PV/e+mowêw+V+TA+Cnj+1Pl+3SgO: [ê-mowâyâhk]
     PV/e+mowêw+V+TA+Cnj+12Pl+3SgO: [ê-mowâyahk]
     PV/e+mowêw+V+TA+Cnj+2Pl+3SgO: [ê-mowâyêk]

     PV/e+mowêw+V+TA+Cnj+1Sg+3PlO: [ê-mowakik] # SET I-Pl
     PV/e+mowêw+V+TA+Cnj+2Sg+3PlO: [ê-mowacik]
     PV/e+mowêw+V+TA+Cnj+1Pl+3PlO: [ê-mowâyâhkik]
     PV/e+mowêw+V+TA+Cnj+12Pl+3PlO: [ê-mowâyahkok]
     PV/e+mowêw+V+TA+Cnj+2Pl+3PlO: [ê-mowâyêkok] 
     
     PV/e+mowêw+V+TA+Cnj+2Sg+1SgO: [ê-mowiyan] # SET II
     PV/e+mowêw+V+TA+Cnj+2Sg+1PlO: [ê-mowiyâhk]
     PV/e+mowêw+V+TA+Cnj+2Pl+1PlO: [ê-mowiyâhk]
     PV/e+mowêw+V+TA+Cnj+2Pl+1SgO: [ê-mowiyêk]    
     
     PV/e+mowêw+V+TA+Cnj+3Sg+4Sg/PlO: [ê-mowât] # SET III
     PV/e+mowêw+V+TA+Cnj+3Pl+4Sg/PlO: [ê-mowâcik]
     PV/e+mowêw+V+TA+Cnj+3Sg+5Sg/PlO: [ê-mowimât]
     PV/e+mowêw+V+TA+Cnj+3Pl+5Sg/PlO: [ê-mowimâcik]
     PV/e+mowêw+V+TA+Cnj+4Sg/Pl+5Sg/PlO: [ê-mowâyit]

     PV/e+mowêw+V+TA+Cnj+1Sg+4Sg/PlO: [ê-mowimak] # SET IV
     PV/e+mowêw+V+TA+Cnj+2Sg+4Sg/PlO: [ê-mowimat]
     PV/e+mowêw+V+TA+Cnj+1Pl+4Sg/PlO: [ê-mowimâyâhk]
     PV/e+mowêw+V+TA+Cnj+12Pl+4Sg/PlO: [ê-mowimâyahk]
     PV/e+mowêw+V+TA+Cnj+2Pl+4Sg/PlO: [ê-mowimâyêk]

     PV/e+mowêw+V+TA+Cnj+3Sg+1SgO: [ê-mowit] # SET I inv
     PV/e+mowêw+V+TA+Cnj+3Sg+2SgO: [ê-mowisk]
     PV/e+mowêw+V+TA+Cnj+3Sg+1PlO: [ê-mowikoyâhk]
     PV/e+mowêw+V+TA+Cnj+3Sg+12PlO: [ê-mowikoyahk]
     PV/e+mowêw+V+TA+Cnj+3Sg+2PlO: [ê-mowikoyêk]

     PV/e+mowêw+V+TA+Cnj+3Pl+1SgO: [ê-mowicik] # SET I-Pl inv
     PV/e+mowêw+V+TA+Cnj+3Pl+2SgO: [ê-mowiskik]
     PV/e+mowêw+V+TA+Cnj+3Pl+1PlO: [ê-mowikoyâhkik]
     PV/e+mowêw+V+TA+Cnj+3Pl+12PlO: [ê-mowikoyahkok]
     PV/e+mowêw+V+TA+Cnj+3Pl+2PlO: [ê-mowikoyêkok]

     PV/e+mowêw+V+TA+Cnj+1Sg+2SgO: [ê-mowitân] # SET II inv
     PV/e+mowêw+V+TA+Cnj+1Pl+2SgO: [ê-mowitâhk]
     PV/e+mowêw+V+TA+Cnj+1Pl+2PlO: [ê-mowitâhk]
     PV/e+mowêw+V+TA+Cnj+1Sg+2PlO: [ê-mowitakok]

     PV/e+mowêw+V+TA+Cnj+4Sg/Pl+3SgO: [ê-mowikot] # SET III inv
     PV/e+mowêw+V+TA+Cnj+4Sg/Pl+3PlO: [ê-mowikocik]
     PV/e+mowêw+V+TA+Cnj+5Sg/Pl+4Sg/PlO: [ê-mowikoyit]

     PV/e+mowêw+V+TA+Cnj+4Sg/Pl+1SgO: [ê-mowimit] # SET IV inv
     PV/e+mowêw+V+TA+Cnj+4Sg/Pl+2SgO: [ê-mowimisk]
     PV/e+mowêw+V+TA+Cnj+4Sg/Pl+1PlO: [ê-mowikoyâhk]
     PV/e+mowêw+V+TA+Cnj+4Sg/Pl+2PlO: [ê-mowikoyêk]
     PV/e+mowêw+V+TA+Cnj+4Sg/Pl+12PlO: [ê-mowikoyahk]





     mowêw+V+TA+Cnj+1Sg+3SgO: mowak # SET I
     mowêw+V+TA+Cnj+2Sg+3SgO: mowat
     mowêw+V+TA+Cnj+1Pl+3SgO: mowâyâhk
     mowêw+V+TA+Cnj+12Pl+3SgO: mowâyahk
     mowêw+V+TA+Cnj+2Pl+3SgO: mowâyêk

     mowêw+V+TA+Cnj+1Sg+3PlO: mowakik # SET I-Pl
     mowêw+V+TA+Cnj+2Sg+3PlO: mowacik
     mowêw+V+TA+Cnj+1Pl+3PlO: mowâyâhkik
     mowêw+V+TA+Cnj+12Pl+3PlO: mowâyahkok
     mowêw+V+TA+Cnj+2Pl+3PlO: mowâyêkok 

     mowêw+V+TA+Cnj+2Sg+1SgO: mowiyan # SET II
     mowêw+V+TA+Cnj+2Sg+1PlO: mowiyâhk
     mowêw+V+TA+Cnj+2Pl+1PlO: mowiyâhk
     mowêw+V+TA+Cnj+2Pl+1SgO: mowiyêk    

     mowêw+V+TA+Cnj+3Sg+4Sg/PlO: mowât # SET III
     mowêw+V+TA+Cnj+3Pl+4Sg/PlO: mowâcik
     mowêw+V+TA+Cnj+3Sg+5Sg/PlO: mowimât
     mowêw+V+TA+Cnj+3Pl+5Sg/PlO: mowimâcik
     mowêw+V+TA+Cnj+4Sg/Pl+5Sg/PlO: mowâyit

     mowêw+V+TA+Cnj+1Sg+4Sg/PlO: mowimak # SET IV
     mowêw+V+TA+Cnj+2Sg+4Sg/PlO: mowimat
     mowêw+V+TA+Cnj+1Pl+4Sg/PlO: mowimâyâhk
     mowêw+V+TA+Cnj+12Pl+4Sg/PlO: mowimâyahk
     mowêw+V+TA+Cnj+2Pl+4Sg/PlO: mowimâyêk

     mowêw+V+TA+Cnj+3Sg+1SgO: mowit # SET I inv
     mowêw+V+TA+Cnj+3Sg+2SgO: mowisk
     mowêw+V+TA+Cnj+3Sg+1PlO: mowikoyâhk
     mowêw+V+TA+Cnj+3Sg+12PlO: mowikoyahk
     mowêw+V+TA+Cnj+3Sg+2PlO: mowikoyêk

     mowêw+V+TA+Cnj+3Pl+1SgO: mowicik # SET I-Pl inv
     mowêw+V+TA+Cnj+3Pl+2SgO: mowiskik
     mowêw+V+TA+Cnj+3Pl+1PlO: mowikoyâhkik
     mowêw+V+TA+Cnj+3Pl+12PlO: mowikoyahkok
     mowêw+V+TA+Cnj+3Pl+2PlO: mowikoyêkok

     mowêw+V+TA+Cnj+1Sg+2SgO: mowitân # SET II inv
     mowêw+V+TA+Cnj+1Pl+2SgO: mowitâhk
     mowêw+V+TA+Cnj+1Pl+2PlO: mowitâhk
     mowêw+V+TA+Cnj+1Sg+2PlO: mowitakok

     mowêw+V+TA+Cnj+4Sg/Pl+3SgO: mowikot # SET III inv
     mowêw+V+TA+Cnj+4Sg/Pl+3PlO: mowikocik
     mowêw+V+TA+Cnj+5Sg/Pl+4Sg/PlO: mowikoyit

     mowêw+V+TA+Cnj+4Sg/Pl+1SgO: mowimit # SET IV inv
     mowêw+V+TA+Cnj+4Sg/Pl+2SgO: mowimisk
     mowêw+V+TA+Cnj+4Sg/Pl+1PlO: [mowikoyâhk]
     mowêw+V+TA+Cnj+4Sg/Pl+2PlO: [mowikoyêk]
     mowêw+V+TA+Cnj+4Sg/Pl+12PlO: [mowikoyahk]




     mowêw+V+TA+Imp+Imm+2Sg+3SgO: mow
     mowêw+V+TA+Imp+Imm+12Pl+3SgO: mowâtân
     mowêw+V+TA+Imp+Imm+2Pl+3SgO: mowihk
     mowêw+V+TA+Imp+Imm+2Sg+3PlO: mowik
     mowêw+V+TA+Imp+Imm+12Pl+3PlO: mowâtânik
     mowêw+V+TA+Imp+Imm+2Pl+3PlO: mowihkok

     mowêw+V+TA+Imp+Del+2Sg+3SgO: mowâhkan
     mowêw+V+TA+Imp+Del+12Pl+3SgO: mowâhkahk
     mowêw+V+TA+Imp+Del+2Pl+3SgO: mowâhkêk
     mowêw+V+TA+Imp+Del+2Sg+3PlO: mowâhkanik
     mowêw+V+TA+Imp+Del+12Pl+3PlO: mowâhkahkok
     mowêw+V+TA+Imp+Del+2Pl+3PlO: mowâhkêkok

     mowêw+V+TA+Imp+Imm+2Sg+1SgO: mowin
     mowêw+V+TA+Imp+Imm+2Sg+1PlO: mowinân
     mowêw+V+TA+Imp+Imm+2Pl+1PlO: mowinân
     mowêw+V+TA+Imp+Imm+2Pl+1SgO: mowik
     mowêw+V+TA+Imp+Del+2Sg+1SgO: mowîhkan
     mowêw+V+TA+Imp+Del+2Sg+1PlO: mowîhkâhk
     mowêw+V+TA+Imp+Del+2Pl+1PlO: mowîhkâhk
     mowêw+V+TA+Imp+Del+2Pl+1SgO: mowîhkêk

     mowêw+V+TA+Fut+Cond+1Sg+3SgO: mowaki # 1 and 2-3Sg
     mowêw+V+TA+Fut+Cond+2Sg+3SgO: mowaci
     mowêw+V+TA+Fut+Cond+1Pl+3SgO: mowâyâhki
     mowêw+V+TA+Fut+Cond+12Pl+3SgO: [mowâyahko, mowâyahki]
     mowêw+V+TA+Fut+Cond+2Pl+3SgO: mowâyêko

     mowêw+V+TA+Fut+Cond+3Sg+4Sg/PlO: mowâci # 3-4, 4-5
     mowêw+V+TA+Fut+Cond+3Pl+4Sg/PlO: mowâtwâwi
     mowêw+V+TA+Fut+Cond+4Sg/Pl+5Sg/PlO: mowâyici

     mowêw+V+TA+Fut+Cond+1Sg+3PlO: mowakwâwi # 1 and 2-3Pl
     mowêw+V+TA+Fut+Cond+2Sg+3PlO: mowatwâwi
     mowêw+V+TA+Fut+Cond+1Pl+3PlO: mowâyâhkwâwi
     mowêw+V+TA+Fut+Cond+12Pl+3PlO: mowâyahkwâwi
     mowêw+V+TA+Fut+Cond+2Pl+3PlO: mowâyêkwâwi

     mowêw+V+TA+Fut+Cond+3Sg+1SgO: mowici # 1 and 2-3Sg INVERSE (3Sg-1 and 2)
     mowêw+V+TA+Fut+Cond+3Sg+2SgO: mowiski
     mowêw+V+TA+Fut+Cond+3Sg+1PlO: mowikoyâhki
     mowêw+V+TA+Fut+Cond+3Sg+12PlO: [mowikoyahko, mowikoyahki]
     mowêw+V+TA+Fut+Cond+3Sg+2PlO: mowikoyêko

     mowêw+V+TA+Fut+Cond+4Sg/Pl+3SgO: mowikoci # 3-4, 4-5 INVERSE (4-3, 5-4)
     mowêw+V+TA+Fut+Cond+4Sg/Pl+3PlO: mowikotwâwi 
     mowêw+V+TA+Fut+Cond+5Sg/Pl+4Sg/PlO: mowikoyici

     mowêw+V+TA+Fut+Cond+3Pl+1SgO: mowitwâwi # 1 and 2-3Pl INVERSE (3Pl-1 and 2)
     mowêw+V+TA+Fut+Cond+3Pl+2SgO: mowiskwâwi
     mowêw+V+TA+Fut+Cond+3Pl+1PlO: mowikoyâhkwâwi
     mowêw+V+TA+Fut+Cond+3Pl+12PlO: mowikoyahkwâwi
     mowêw+V+TA+Fut+Cond+3Pl+2PlO: mowikoyêkwâwi

     mowêw+V+TA+Fut+Cond+2Sg+1SgO: mowiyani # Local sets (2-1) Okimāsis 117
     mowêw+V+TA+Fut+Cond+2Pl+1SgO: mowiyêko
     mowêw+V+TA+Fut+Cond+2Sg+1PlO: mowiyâhki
     mowêw+V+TA+Fut+Cond+2Pl+1PlO: mowiyâhki

     mowêw+V+TA+Fut+Cond+1Sg+2SgO: mowitâni # Local sets INV (1-2) Okimāsis 117
     mowêw+V+TA+Fut+Cond+1Sg+2PlO: mowitako
     mowêw+V+TA+Fut+Cond+1Pl+2SgO: mowitâhki
     mowêw+V+TA+Fut+Cond+1Pl+2PlO: mowitâhki
Config:
  xêrox:
    Gên: ../../../src/gênêrator-gt-norm.xfst
    App: lookup

Têsts:
  
  Vêrb - nakatêw - ok : # VTA (VTA4 AEW) 

###PRS###
## INDEPENDENT ##
     nakatêw+V+TA+Ind+2Sg+1SgO:    kinakasin # LOCAL DIR
     nakatêw+V+TA+Ind+2Sg+1PlO:    kinakasinân
     nakatêw+V+TA+Ind+2Pl+1PlO:    kinakasinân
     nakatêw+V+TA+Ind+2Pl+1SgO:    kinakasinâwâw

     nakatêw+V+TA+Ind+1Sg+2SgO:    kinakatitin # LOCAL INVERSE
     nakatêw+V+TA+Ind+1Pl+2SgO:    kinakatitinân
     nakatêw+V+TA+Ind+1Pl+2PlO:    kinakatitinân
     nakatêw+V+TA+Ind+1Sg+2PlO:    kinakatitinâwâw


     nakatêw+V+TA+Ind+1Sg+3SgO:    ninakatâw # MIXED DIR (obj sg)
     nakatêw+V+TA+Ind+2Sg+3SgO:    kinakatâw
     nakatêw+V+TA+Ind+1Pl+3SgO:    ninakatânân
     nakatêw+V+TA+Ind+12Pl+3SgO:    kinakatânaw
     nakatêw+V+TA+Ind+2Pl+3SgO:    kinakatâwâw
     nakatêw+V+TA+Ind+1Sg+3PlO:    ninakatâwak # MIXED DIR (obj pl)
     nakatêw+V+TA+Ind+2Sg+3PlO:    kinakatâwak
     nakatêw+V+TA+Ind+1Pl+3PlO:    ninakatânânak
     nakatêw+V+TA+Ind+12Pl+3PlO:    kinakatânawak
     nakatêw+V+TA+Ind+2Pl+3PlO:    kinakatâwâwak

     nakatêw+V+TA+Ind+1Sg+4Sg/PlO:    ninakatimâwa # MIXED DIR (obj. obv.)
     nakatêw+V+TA+Ind+2Sg+4Sg/PlO:    kinakatimâwa
     nakatêw+V+TA+Ind+1Pl+4Sg/PlO:    ninakatimânâna
     nakatêw+V+TA+Ind+12Pl+4Sg/PlO:   kinakatimânawa
     nakatêw+V+TA+Ind+2Pl+4Sg/PlO:    kinakatimâwâwa

     nakatêw+V+TA+Ind+3Sg+1SgO:    ninakatik # MIXED INV (sbj sg)
     nakatêw+V+TA+Ind+3Sg+2SgO:    kinakatik
     nakatêw+V+TA+Ind+3Sg+1PlO:    ninakatikonân
     nakatêw+V+TA+Ind+3Sg+12PlO:   kinakatikonaw
     nakatêw+V+TA+Ind+3Sg+2PlO:    kinakatikowâw
     nakatêw+V+TA+Ind+3Pl+1SgO:    [ninakatikowak, ninakatikwak] # MIXED INV (sbj pl)
     nakatêw+V+TA+Ind+3Pl+2SgO:    [kinakatikowak, kinakatikwak]
     nakatêw+V+TA+Ind+3Pl+1PlO:    ninakatikonânak
     nakatêw+V+TA+Ind+3Pl+12PlO:   kinakatikonawak
     nakatêw+V+TA+Ind+3Pl+2PlO:    kinakatikowâwak

     nakatêw+V+TA+Ind+1Sg+4Sg/PlO:    ninakatimâwa # MIXED INV (sbj obv.)
     nakatêw+V+TA+Ind+2Sg+4Sg/PlO:    kinakatimâwa
     nakatêw+V+TA+Ind+1Pl+4Sg/PlO:    ninakatimânâna
     nakatêw+V+TA+Ind+12Pl+4Sg/PlO:   kinakatimânawa
     nakatêw+V+TA+Ind+2Pl+4Sg/PlO:    kinakatimâwâwa

     nakatêw+V+TA+Ind+3Sg+4Sg/PlO:    nakatêw # THIRD DIR
     nakatêw+V+TA+Ind+3Pl+4Sg/PlO:    nakatêwak
     nakatêw+V+TA+Ind+4Sg/Pl+5Sg/PlO: nakatêyiwa
     nakatêw+V+TA+Ind+3Sg+5Sg/PlO:    nakatimêw
     nakatêw+V+TA+Ind+3Pl+5Sg/PlO:    nakatimêwak

     nakatêw+V+TA+Ind+4Sg/Pl+3SgO:    [nakatik, nakatikow] # THIRD INV
     nakatêw+V+TA+Ind+4Sg/Pl+3PlO:    [nakatikowak, nakatikwak]
     nakatêw+V+TA+Ind+5Sg/Pl+4Sg/PlO:    nakatikoyiwa


## CONJUNCT ##
     PV/e+nakatêw+V+TA+Cnj+2Sg+1SgO:    ê-nakasiyan # LOCAL DIR
     PV/e+nakatêw+V+TA+Cnj+2Sg+1PlO:    ê-nakasiyâhk
     PV/e+nakatêw+V+TA+Cnj+2Pl+1PlO:    ê-nakasiyâhk
     PV/e+nakatêw+V+TA+Cnj+2Pl+1SgO:    ê-nakasiyêk

     PV/e+nakatêw+V+TA+Cnj+1Sg+2SgO:    ê-nakatitân # LOCAL INVERSE
     PV/e+nakatêw+V+TA+Cnj+1Pl+2SgO:    ê-nakatitâhk
     PV/e+nakatêw+V+TA+Cnj+1Pl+2PlO:    ê-nakatitâhk
     PV/e+nakatêw+V+TA+Cnj+1Sg+2PlO:    ê-nakatitakok


     PV/e+nakatêw+V+TA+Cnj+1Sg+3SgO:    ê-nakatak # MIXED DIR (obj sg)
     PV/e+nakatêw+V+TA+Cnj+2Sg+3SgO:    ê-nakatat
     PV/e+nakatêw+V+TA+Cnj+1Pl+3SgO:    ê-nakatâyâhk
     PV/e+nakatêw+V+TA+Cnj+12Pl+3SgO:   ê-nakatâyahk
     PV/e+nakatêw+V+TA+Cnj+2Pl+3SgO:    ê-nakatâyêk
     PV/e+nakatêw+V+TA+Cnj+1Sg+3PlO:    ê-nakatakik # MIXED DIR (obj pl)
     PV/e+nakatêw+V+TA+Cnj+2Sg+3PlO:    ê-nakatacik
     PV/e+nakatêw+V+TA+Cnj+1Pl+3PlO:    ê-nakatâyâhkik
     PV/e+nakatêw+V+TA+Cnj+12Pl+3PlO:   ê-nakatâyahkok
     PV/e+nakatêw+V+TA+Cnj+2Pl+3PlO:    ê-nakatâyêkok

     PV/e+nakatêw+V+TA+Cnj+1Sg+4Sg/PlO:    ê-nakatimak # MIXED DIR (obj. obv.)
     PV/e+nakatêw+V+TA+Cnj+2Sg+4Sg/PlO:    ê-nakatimat
     PV/e+nakatêw+V+TA+Cnj+1Pl+4Sg/PlO:    ê-nakatimâyâhk
     PV/e+nakatêw+V+TA+Cnj+12Pl+4Sg/PlO:   ê-nakatimâyahk
     PV/e+nakatêw+V+TA+Cnj+2Pl+4Sg/PlO:    ê-nakatimâyêk

     PV/e+nakatêw+V+TA+Cnj+3Sg+1SgO:    ê-nakasit # MIXED INV (sbj sg)
     PV/e+nakatêw+V+TA+Cnj+3Sg+2SgO:    ê-nakatisk
     PV/e+nakatêw+V+TA+Cnj+3Sg+1PlO:    ê-nakatikoyâhk
     PV/e+nakatêw+V+TA+Cnj+3Sg+12PlO:   ê-nakatikoyahk
     PV/e+nakatêw+V+TA+Cnj+3Sg+2PlO:    ê-nakatikoyêk
     PV/e+nakatêw+V+TA+Cnj+3Pl+1SgO:    ê-nakasicik # MIXED INV (sbj pl)
     PV/e+nakatêw+V+TA+Cnj+3Pl+2SgO:    ê-nakatiskik
     PV/e+nakatêw+V+TA+Cnj+3Pl+1PlO:    ê-nakatikoyâhkik
     PV/e+nakatêw+V+TA+Cnj+3Pl+12PlO:   ê-nakatikoyahkok
     PV/e+nakatêw+V+TA+Cnj+3Pl+2PlO:    ê-nakatikoyêkok

     PV/e+nakatêw+V+TA+Cnj+4Sg/Pl+1SgO:    ê-nakatimit # MIXED INV (sbj obv.)
     PV/e+nakatêw+V+TA+Cnj+4Sg/Pl+2SgO:    ê-nakatimisk
     PV/e+nakatêw+V+TA+Cnj+4Sg/Pl+1PlO:    ê-nakatikoyâhk
     PV/e+nakatêw+V+TA+Cnj+4Sg/Pl+12PlO:   ê-nakatikoyahk
     PV/e+nakatêw+V+TA+Cnj+4Sg/Pl+2PlO:    ê-nakatikoyêk

     PV/e+nakatêw+V+TA+Cnj+3Sg+4Sg/PlO:    ê-nakatât # THIRD DIR
     PV/e+nakatêw+V+TA+Cnj+3Pl+4Sg/PlO:    ê-nakatâcik
     PV/e+nakatêw+V+TA+Cnj+4Sg/Pl+5Sg/PlO: ê-nakatâyit
     PV/e+nakatêw+V+TA+Cnj+3Sg+5Sg/PlO:    ê-nakatimât
     PV/e+nakatêw+V+TA+Cnj+3Pl+5Sg/PlO:    ê-nakatimâcik

     PV/e+nakatêw+V+TA+Cnj+4Sg/Pl+3SgO:    ê-nakatikot # THIRD INV
     PV/e+nakatêw+V+TA+Cnj+4Sg/Pl+3PlO:    ê-nakatikocik
     PV/e+nakatêw+V+TA+Cnj+5Sg/Pl+4Sg/PlO: ê-nakatikoyit

## FUTURE CONDITIONAL ##
     nakatêw+V+TA+Fut+Cond+2Sg+1SgO:    nakasiyani # LOCAL DIR
     nakatêw+V+TA+Fut+Cond+2Sg+1PlO:    nakasiyâhki
     nakatêw+V+TA+Fut+Cond+2Pl+1PlO:    nakasiyâhki
     nakatêw+V+TA+Fut+Cond+2Pl+1SgO:    nakasiyêko

     nakatêw+V+TA+Fut+Cond+1Sg+2SgO:    nakatitâni # LOCAL INVERSE
     nakatêw+V+TA+Fut+Cond+1Pl+2SgO:    nakatitâhki
     nakatêw+V+TA+Fut+Cond+1Pl+2PlO:    nakatitâhki
     nakatêw+V+TA+Fut+Cond+1Sg+2PlO:    nakatitako


     nakatêw+V+TA+Fut+Cond+1Sg+3SgO:    nakataki # MIXED DIR (obj sg)
     nakatêw+V+TA+Fut+Cond+2Sg+3SgO:    nakataci
     nakatêw+V+TA+Fut+Cond+1Pl+3SgO:    nakatâyâhki
     nakatêw+V+TA+Fut+Cond+12Pl+3SgO:   [nakatâyahko, nakatâyahki]
     nakatêw+V+TA+Fut+Cond+2Pl+3SgO:    nakatâyêko
     nakatêw+V+TA+Fut+Cond+1Sg+3PlO:    nakatakwâwi # MIXED DIR (obj pl)
     nakatêw+V+TA+Fut+Cond+2Sg+3PlO:    nakatatwâwi
     nakatêw+V+TA+Fut+Cond+1Pl+3PlO:    nakatâyâhkwâwi
     nakatêw+V+TA+Fut+Cond+12Pl+3PlO:   nakatâyahkwâwi
     nakatêw+V+TA+Fut+Cond+2Pl+3PlO:    nakatâyêkwâwi

     nakatêw+V+TA+Fut+Cond+1Sg+4Sg/PlO:    nakatimaki # MIXED DIR (obj. obv.)
     nakatêw+V+TA+Fut+Cond+2Sg+4Sg/PlO:    nakatimaci
     nakatêw+V+TA+Fut+Cond+1Pl+4Sg/PlO:    nakatimâyâhki
     nakatêw+V+TA+Fut+Cond+12Pl+4Sg/PlO:   [nakatimâyahko, nakatimâyahki]
     nakatêw+V+TA+Fut+Cond+2Pl+4Sg/PlO:    nakatimâyêko

     nakatêw+V+TA+Fut+Cond+3Sg+1SgO:    nakasici # MIXED INV (sbj sg)
     nakatêw+V+TA+Fut+Cond+3Sg+2SgO:    nakatiski
     nakatêw+V+TA+Fut+Cond+3Sg+1PlO:    nakatikoyâhki
     nakatêw+V+TA+Fut+Cond+3Sg+12PlO:   [nakatikoyahko, nakatikoyahki]
     nakatêw+V+TA+Fut+Cond+3Sg+2PlO:    nakatikoyêko
     nakatêw+V+TA+Fut+Cond+3Pl+1SgO:    nakasitwâwi # MIXED INV (sbj pl)
     nakatêw+V+TA+Fut+Cond+3Pl+2SgO:    nakatiskwâwi
     nakatêw+V+TA+Fut+Cond+3Pl+1PlO:    nakatikoyâhkwâwi
     nakatêw+V+TA+Fut+Cond+3Pl+12PlO:   nakatikoyahkwâwi
     nakatêw+V+TA+Fut+Cond+3Pl+2PlO:    nakatikoyêkwâwi

     nakatêw+V+TA+Fut+Cond+4Sg/Pl+1SgO:    nakatimici # MIXED INV (sbj obv.)
     nakatêw+V+TA+Fut+Cond+4Sg/Pl+2SgO:    nakatimiski
     nakatêw+V+TA+Fut+Cond+4Sg/Pl+1PlO:    nakatikoyâhki
     nakatêw+V+TA+Fut+Cond+4Sg/Pl+12PlO:   [nakatikoyahko, nakatikoyahki]
     nakatêw+V+TA+Fut+Cond+4Sg/Pl+2PlO:    nakatikoyêko

     nakatêw+V+TA+Fut+Cond+3Sg+4Sg/PlO:    nakatâci # THIRD DIR
     nakatêw+V+TA+Fut+Cond+3Pl+4Sg/PlO:    nakatâtwâwi
     nakatêw+V+TA+Fut+Cond+4Sg/Pl+5Sg/PlO: nakatâyici
     nakatêw+V+TA+Fut+Cond+3Sg+5Sg/PlO:    nakatimâci
     nakatêw+V+TA+Fut+Cond+3Pl+5Sg/PlO:    nakatimâtwâwi

     nakatêw+V+TA+Fut+Cond+4Sg/Pl+3SgO:    nakatikoci # THIRD INV
     nakatêw+V+TA+Fut+Cond+4Sg/Pl+3PlO:    nakatikotwâwi
     nakatêw+V+TA+Fut+Cond+5Sg/Pl+4Sg/PlO: nakatikoyici

## IMPERATIVE ##
#LOCAL IMMEDIATE#
     nakatêw+V+TA+Imp+Imm+2Sg+1SgO:    nakasin
     nakatêw+V+TA+Imp+Imm+2Sg+1PlO:    nakasinân
     nakatêw+V+TA+Imp+Imm+2Pl+1PlO:    nakasinân
     nakatêw+V+TA+Imp+Imm+2Pl+1SgO:    nakasik
#LOCAL DELAYED#
     nakatêw+V+TA+Imp+Del+2Sg+1SgO:    nakasîhkan
     nakatêw+V+TA+Imp+Del+2Sg+1PlO:    nakasîhkâhk
     nakatêw+V+TA+Imp+Del+2Pl+1PlO:    nakasîhkâhk
     nakatêw+V+TA+Imp+Del+2Pl+1SgO:    nakasîhkêk

#MIXED IMMEDIATE#
     nakatêw+V+TA+Imp+Imm+2Sg+3SgO:    nakas # Obj. Sg.
     nakatêw+V+TA+Imp+Imm+2Pl+3SgO:    nakatihk
     nakatêw+V+TA+Imp+Imm+12Pl+3SgO:   nakatâtân

     nakatêw+V+TA+Imp+Imm+2Sg+3PlO:    nakasik # Obj. Pl.
     nakatêw+V+TA+Imp+Imm+2Pl+3PlO:    nakatihkik
     nakatêw+V+TA+Imp+Imm+12Pl+3PlO:   nakatâtânik
#MIXED DELAYED#
     nakatêw+V+TA+Imp+Del+2Sg+3SgO:    nakatâhkan # Obj. Sg.
     nakatêw+V+TA+Imp+Del+2Pl+3SgO:    nakatâhkêk
     nakatêw+V+TA+Imp+Del+12Pl+3SgO:   nakatâhkahk

     nakatêw+V+TA+Imp+Del+2Sg+3PlO:    nakatâhkanik # Obj. Pl.
     nakatêw+V+TA+Imp+Del+2Pl+3PlO:    nakatâhkêkok
     nakatêw+V+TA+Imp+Del+12Pl+3PlO:   nakatâhkahkok


###PRT###

## INDEPENDENT ##
     PV/ki+nakatêw+V+TA+Ind+2Sg+1SgO:    kikî-nakasin # LOCAL DIR
     PV/ki+nakatêw+V+TA+Ind+2Sg+1PlO:    kikî-nakasinân
     PV/ki+nakatêw+V+TA+Ind+2Pl+1PlO:    kikî-nakasinân
     PV/ki+nakatêw+V+TA+Ind+2Pl+1SgO:    kikî-nakasinâwâw

     PV/ki+nakatêw+V+TA+Ind+1Sg+2SgO:    kikî-nakatitin # LOCAL INVERSE
     PV/ki+nakatêw+V+TA+Ind+1Pl+2SgO:    kikî-nakatitinân
     PV/ki+nakatêw+V+TA+Ind+1Pl+2PlO:    kikî-nakatitinân
     PV/ki+nakatêw+V+TA+Ind+1Sg+2PlO:    kikî-nakatitinâwâw

## CONJUNCT ##
     PV/e+PV/ki+nakatêw+V+TA+Cnj+2Sg+1SgO:    ê-kî-nakasiyan # LOCAL DIR
     PV/e+PV/ki+nakatêw+V+TA+Cnj+2Sg+1PlO:    ê-kî-nakasiyâhk
     PV/e+PV/ki+nakatêw+V+TA+Cnj+2Pl+1PlO:    ê-kî-nakasiyâhk
     PV/e+PV/ki+nakatêw+V+TA+Cnj+2Pl+1SgO:    ê-kî-nakasiyêk

     PV/e+PV/ki+nakatêw+V+TA+Cnj+1Sg+2SgO:    ê-kî-nakatitân # LOCAL INVERSE
     PV/e+PV/ki+nakatêw+V+TA+Cnj+1Pl+2SgO:    ê-kî-nakatitâhk
     PV/e+PV/ki+nakatêw+V+TA+Cnj+1Pl+2PlO:    ê-kî-nakatitâhk
     PV/e+PV/ki+nakatêw+V+TA+Cnj+1Sg+2PlO:    ê-kî-nakatitakok


###FUT+INT###

## INDEPENDENT ##
     PV/wi+nakatêw+V+TA+Ind+2Sg+1SgO:    kiwî-nakasin # LOCAL DIR
     PV/wi+nakatêw+V+TA+Ind+2Sg+1PlO:    kiwî-nakasinân
     PV/wi+nakatêw+V+TA+Ind+2Pl+1PlO:    kiwî-nakasinân
     PV/wi+nakatêw+V+TA+Ind+2Pl+1SgO:    kiwî-nakasinâwâw

     PV/wi+nakatêw+V+TA+Ind+1Sg+2SgO:    kiwî-nakatitin # LOCAL INVERSE
     PV/wi+nakatêw+V+TA+Ind+1Pl+2SgO:    kiwî-nakatitinân
     PV/wi+nakatêw+V+TA+Ind+1Pl+2PlO:    kiwî-nakatitinân
     PV/wi+nakatêw+V+TA+Ind+1Sg+2PlO:    kiwî-nakatitinâwâw

## CONJUNCT ##
     PV/e+PV/wi+nakatêw+V+TA+Cnj+2Sg+1SgO:    ê-wî-nakasiyan # LOCAL DIR
     PV/e+PV/wi+nakatêw+V+TA+Cnj+2Sg+1PlO:    ê-wî-nakasiyâhk
     PV/e+PV/wi+nakatêw+V+TA+Cnj+2Pl+1PlO:    ê-wî-nakasiyâhk
     PV/e+PV/wi+nakatêw+V+TA+Cnj+2Pl+1SgO:    ê-wî-nakasiyêk

     PV/e+PV/wi+nakatêw+V+TA+Cnj+1Sg+2SgO:    ê-wî-nakatitân # LOCAL INVERSE
     PV/e+PV/wi+nakatêw+V+TA+Cnj+1Pl+2SgO:    ê-wî-nakatitâhk
     PV/e+PV/wi+nakatêw+V+TA+Cnj+1Pl+2PlO:    ê-wî-nakatitâhk
     PV/e+PV/wi+nakatêw+V+TA+Cnj+1Sg+2PlO:    ê-wî-nakatitakok


###FUT+DEF###

## INDEPENDENT ##
     PV/ka+nakatêw+V+TA+Ind+2Sg+1SgO:    kika-nakasin # LOCAL DIR
     PV/ka+nakatêw+V+TA+Ind+2Sg+1PlO:    kika-nakasinân
     PV/ka+nakatêw+V+TA+Ind+2Pl+1PlO:    kika-nakasinân
     PV/ka+nakatêw+V+TA+Ind+2Pl+1SgO:    kika-nakasinâwâw

     PV/ka+nakatêw+V+TA+Ind+1Sg+2SgO:    kika-nakatitin # LOCAL INVERSE
     PV/ka+nakatêw+V+TA+Ind+1Pl+2SgO:    kika-nakatitinân
     PV/ka+nakatêw+V+TA+Ind+1Pl+2PlO:    kika-nakatitinân
     PV/ka+nakatêw+V+TA+Ind+1Sg+2PlO:    kika-nakatitinâwâw

